【裁判字號】    97,上訴,4191
【裁判日期】    990414
【裁判案由】    貪污治罪條例等
【裁判全文】
臺灣高等法院刑事判決                97年度上訴字第4191號
上  訴  人
即  被  告  乙○○原名周凌雲.
選任辯護人  李岳洋律師
            楊貴森律師
            翁方彬律師
上  訴  人
即  被  告  丙○○
選任辯護人  李勝琛律師
            游鉦添律師
            趙培宏律師
上列上訴人即被告等因違反貪污治罪條例等案件，不服臺灣板橋
地方法院九十七年度訴字第四二號，中華民國九十七年七月二十
三日第一審判決（起訴案號：臺灣板橋地方法院檢察署九十六年
度偵字第一四二二四號、第一四三二五號），提起上訴，本院判
決如下：
    主  文
原判決關於乙○○、丙○○部分均撤銷。
乙○○共同依據法令從事公務並有調查職務之人員，對於違背職
務之行為，期約賄賂，處有期徒刑捌年，褫奪公權伍年。
丙○○共同依據法令從事公務並有調查職務之人員，對於違背職
務之行為，要求其他不正利益，處有期徒刑陸年陸月，褫奪公權
伍年。
    事  實
一、緣丙○○曾為臺北縣政府警察局三重分局之警員，而於九十
    五年三月一日調派為臺北縣政府警察局永和分局中正橋派出
    所，至乙○○（原名周凌雲，民國九十七年四月十五日更名
    為乙○○）則係臺北縣政府警察局三重分局第四組巡官，負
    責承辦陸務之業務，並為丙○○在臺北縣政府警察局三重分
    局服務時之長官，由於丙○○於任職於臺北縣警察局三重分
    局時經常支援乙○○查緝大陸逾期打工者，故與乙○○有長
    官兼朋友之交情，二人均為依據法令從事公務之人員，且依
    刑事訴訟法、警察法及警察勤務條例等規定，亦為依法負有
    協助偵查犯罪及調查職務之警察人員。迄九十六年六月十三
    日因丙○○生日前夕，乙○○得知丙○○於調派至臺北縣政
    府警察局永和分局中正橋派出所後，績效不佳，乙○○乃帶
    同其線民即不具公務員身分之甲○○（另案由本院通緝中，
    嗣其到案後另行審結）前去與丙○○碰面，而乙○○、丙○○、甲○○三人均明知因政府自開放臺灣地區人民與大陸地
    區人民結婚，並允許臺灣地區人民之具有大陸地區人民身分
    配偶者得進入臺灣地區，臺灣地區之色情應召業者及相關經
    紀人，乃趁機安排臺灣地區男性，與大陸地區女性辦理假結
    婚，並協助假結婚之大陸地區配偶來臺灣地區，配合應召業
    者之指示從事賣淫行為，而大陸地區女子辦理來臺灣地區所
    需之費用，暨其結婚對象之人頭費、前往大陸之費用，均由
    應召業者先行代為墊付，嗣再由該來臺賣淫之大陸女子以其
    賣淫所得逐次扣抵該等費用，是以憑藉假結婚方式來臺賣淫
    之大陸女子如未扣抵前開費用即被捕獲，將造成應召業者損
    失慘重，事後復不敢妄行報案或聲張，其已墊付之前開費用
    亦無法獲償，更遑論獲利，乙○○、丙○○二人身負刑事犯
    罪偵防業務，對於應召業者此種深恐旗下以假結婚來臺賣淫
    之大陸女子被捕遭遣返之心態，知之甚詳，且依當時警察人
    員獎懲標準表，查獲非法偷渡人犯之績效可以記功，是乙○○、丙○○、甲○○三人乃欲利用應召站業者弱點，謀議利
    用警察職務之身分，邀同具有共同犯意聯絡之甲○○佯以應
    召大陸女子為由，再由丙○○以臨檢方式逮獲賣淫之大陸女
    子，乙○○則負責緝捕應召站之馬伕後，再向大陸女子所屬
    應召站業者要求以大陸偷渡客交換賣淫之大陸女子藉以取得
    其他不正利益來增加其個人獎勵之績效，三人即共同基於假
    藉職務上權力以妨害自由及對於違背職務上之行為要求不正
    利益之犯意聯絡，隨即於九十六年六月十三日下午，由甲○○先以電話聯繫大陸女子丁○○所屬之應召站，約定大陸女
    子至臺北縣永和市○○路七十號「風雅頌汽車旅館」內應召
    ，迨至同日下午十八時許，大陸女子丁○○依約前往「風雅
    頌汽車旅館」一０八號房內應召甲○○時，丙○○乃依計畫
    以臨檢之名義查獲丁○○及甲○○於該旅館內，同時對丁○○拍照，丙○○並出示警察人員服務證藉故盤查，要求丁○○出示證件，又丙○○經深知大陸女子畏懼於警方身分及丙○○當場假藉懷疑丁○○涉嫌賣淫為由，要求丁○○協助調
    查之需，使丁○○因懾服丙○○之警察身分，遂不得不上車
    協助調查，再由甲○○駕駛其向不知情女友許雅甄借用之車
    號二三二六─ＥＡ號自用小客車，丙○○則坐在後座負責看
    管丁○○，三人即共同假藉職務上之權利而以此非法之方法
    剝奪大陸女子丁○○之行動自由，旋由甲○○駕駛車號二三
    二六─ＥＡ號自用小客車將丁○○載往臺北縣永和市○○路
    與中興街口乙○○等候地點，待乙○○上車後，乙○○並未
    依照先前謀議之計畫查緝逮捕搭載丁○○之馬伕，乙○○於
    坐上副駕駛座後隨即指示甲○○駕車離開。途中，因丁○○
    所屬應召業者即真實姓名年籍不詳綽號「小張」之成年男子
    久候丁○○不歸，乃以電話撥打丁○○之電話查詢，其後因
    受綽號「小張」之成年男子之通知亦知悉上情之丁○○人頭
    丈夫戊○○復以電話詢問丁○○現況，而乙○○、丙○○、
    甲○○即依先前之計畫，隨即基於前揭對於違背職務上之行
    為要求不正利益之犯意聯絡，推由丙○○於電話中與對方談
    判並提出要求：以偷渡客交換丁○○等語，然對方因無偷渡
    客可以交換，對方乃提出：以現金三萬元、五萬元以交換丁○○之提議，惟丙○○之目的係因欠缺績效要求以大陸偷渡
    客交換，遂未獲丙○○應允，期間，乙○○、丙○○、甲○○三人共同承賡前揭妨害自由之犯意，並未將丁○○帶回派
    出所製作筆錄，陸續在臺北縣淡水、八里及臺北市內不斷來
    回往返，而繼續妨害丁○○之行動自由。其後，丙○○因生
    日已與女友董梅約好慶生而於九十六年六月十三日晚間二十
    一時四十分許，於臺北縣永和市○○路三十九號巷口與環河
    東路口下車離開，待丙○○下車離去後，為防止丁○○脫逃
    ，再由乙○○由副駕駛座移至後座丁○○旁邊以利繼續監控
    丁○○之行動自由。
二、丙○○下車後，乙○○繼續與丁○○所屬應召站業者綽號「
    小張」之成年男子及戊○○斡旋，乙○○猶要求對方以偷渡
    客交換丁○○，然對方復表示沒有偷渡客可以交換丁○○，
    可否以金錢代替交換丁○○，詎乙○○於丙○○下車離開後
    ，思及自己並無績效之問題，竟將其犯意提升為對於違背職
    務上之行為期約賄賂之決意並與在場之甲○○共同基於犯意
    之聯絡，於對方陸續將金額由三萬元、五萬元、八萬元，提
    高至最後之十萬元代價以釋放丁○○之提議後，經乙○○應
    允，雙方並相約於臺北市○○○路及南海路口前交付十萬元
    以釋放丁○○。嗣於同日即九十六年六月十三日晚間二十三
    時許，乙○○與有共同犯意聯絡之甲○○一同駕駛車號二三
    二六─ＥＡ號自用小客車搭丁○○前往臺北市○○○路及南
    海路口，再由甲○○持丁○○之證件及手機將丁○○帶下車
    ，前去與綽號「小張」之成年男子碰面以收取賄款，乙○○
    則坐在車號二三二六─ＥＡ號自用小客車之駕駛座等候，然
    丁○○之夫戊○○因自綽號「小張」之成年男子通知，得知
    上情，而與綽號「小張」之成年男子，事先前往臺北市政府
    警察局刑事警察大隊報警處理，並於上開約定之約定地點現
    場等候，待甲○○帶同丁○○出面後，當場逮捕甲○○，乙○○則於發現東窗事發後立即駕駛車號二三二六─ＥＡ號自
    用小客車逃離現場，大陸女子丁○○因此始得脫困恢復其行
    動自由，總計丁○○遭此以利用職務上權利之非法方法剝奪
    行動自由約五小時。隨後，乙○○為免其向應召站強索款項
    乙事遭臺北市政府警察局刑事警察大隊查緝，乃欲透過任職
    在臺北縣政府警察局三重分局永福派出所之張宜斌（所涉犯
    隱匿證據犯行部分，已由臺灣板橋地方法院於九十七年七月
    二十三日以九十七年度易字第二三四號刑事判決判處有期徒
    刑六月，如易科罰金以新臺幣一千元折算一日，未據上訴而
    確定）向ＬＶ應召站業者聯繫，要求丁○○勿向臺北市政府
    警察局刑事警察大隊警員透露與取款有關之事宜，張宜斌乃
    於九十六年六月十四日凌晨五時許，在臺北縣三重市○○路
    「好茶部落泡沫紅茶店」與綽號「阿龍」應召站業者之馬伕
    王國泰見面，並表示乙○○之線民已遭臺北市政府警察局逮
    捕，此事與姓名年籍不詳綽號「小麥」之應召站業者旗下小
    姐有關，要求王國泰與綽號「小麥」之應召站業者聯繫，希
    望該應召站業者不要擴大事端，嗣張宜斌於九十六年六月十
    四日上午七時許至十一時許，陸續以門號00000000
    00號、0000000000號行動電話撥打至王國泰使
    用之門號0000000000號行動電話，要求王國泰打
    聽臺北市政府警察局刑事警察大隊承辦員警姓名，張宜斌並
    向王國泰表示「叫你的朋友告訴他簡單處理就好了，不要問
    一些有的沒的，不必要」、「你朋友假如這件事情不處理，
    你朋友的公司也不用開了，我不騙你，後續會繼續傳喚問話
    」等語，張宜斌即以此方式要求王國泰設法向綽號「小麥」
    之應召站業者傳話使承辦警員簡單處理丁○○從事性交易乙
    案，勿擴大調查層面，嗣王國泰打聽得知臺北市政府警察局
    刑事警察大隊已經完成筆錄製作，且透過新聞報導得知乙○○涉及向應召站業者索賄弊案，為當面向張宜斌告知案情進
    展，乃於九十六年六月十四日下午十八時四十分許，向張宜
    斌表示「等我，我過去再說，應該是不好了」等語，二人約
    定在上開泡沫紅茶店見面後，王國泰向張宜斌表示相關警詢
    筆錄已經製作完成後，張宜斌知悉臺北市政府警察局將針對
    乙○○涉案部分移送偵辦，知悉證人丁○○係關係乙○○犯
    貪污治罪條例案件之重要人證，因受乙○○之託，為使乙○○涉及向應召站業者索賄乙案之關鍵證人丁○○無法在偵查
    庭及法院審理庭出庭應訊，竟要求王國泰與綽號「小麥」之
    應召站業者聯繫安排丁○○出境，以致丁○○經檢察官傳喚
    及原審法院審理時傳訊、拘提均未出庭應訊。直至九十六年
    六月十五日凌晨二時許，由臺北市政府警察局向臺灣板橋地
    方法院檢察署檢察官聲請核發拘票後，在臺北縣永和市○○
    路一九八號前拘提丙○○到案，並於九十六年六月十五日凌
    晨二時十四分許，在臺北縣三重市○○路○段一四七號三樓
    將乙○○拘提到案。
三、案經臺北市政府警察局暨臺北縣政府警察局分別移送臺灣板
    橋地方法院檢察署檢察官偵查後起訴。
    理  由
壹、證據能力部分：
一、被告乙○○、被告丙○○所為不利於己之供述部分：
    按被告之自白，非出於強暴、脅迫、利誘、詐欺、疲勞訊問
    、違法羈押或其他不正之方法，且與事實相符者，得為證據
    ，刑事訴訟法第一百五十六條第一項定有明文。查本件被告
    乙○○、被告丙○○於警詢及偵查時、原審及本院中之自白
    ，被告乙○○、被告丙○○於本院審理中皆表示：對於被告
    在警詢、偵查、原審及本院中所言，沒有意見，同意作為證
    據等語（詳本院九十九年三月三十一日審判筆錄第三五頁至
    第三六頁），是被告古乙○○、被告丙○○於警詢及偵查時
    、原審及本院中所為不利於己之自白部分自得作為證據。
二、證人甲○○、戊○○於警詢時之陳述部分，無證據能力：
    按「『被告以外之人於審判外之言詞或書面陳述，除法律有
    規定外，不得作為證據。』『被告以外之人於偵查中向檢察
    官所為之陳述，除顯有不可信之情況者外，得為證據。』『
    被告以外之人於檢察事務官、司法警察官或司法警察調查中
    所為之陳述，與審判中不符時，其先前之陳述具有較可信之
    特別情況，且為證明犯罪事實存否所必要者，得為證據。』
    刑事訴訟法第一百五十九條第一項、第一百五十九條之一第
    二項、第一百五十九條之二分別定有明文。據此，李○藝於
    警詢及偵查中之證詞，係屬被告以外之人於審判外之陳述，
    其警詢時之陳述，於與審判中不符，而其先前之陳述具有較
    可信之特別情況，且為證明犯罪事實存否所必要者，始得為
    證據。原判決併採李○藝於警詢及偵查中之證詞，為論斷事
    實之依據，雖未說明各該供述證據如何合於傳聞法則之例外
    ，而得採為證據之理由，但李○藝於警詢、偵查中及第一審
    作證時，均一再指證上訴人之上揭犯行，依原判決理由之論
    斷，李○藝於偵查中之指證，亦無顯有不可信之情況，該部
    分之採證並無不合，是縱除去李○藝於警詢之供述，綜合其
    他證據，就上訴人之犯罪事實，仍應為同一之認定，顯然於
    判決無影響，自不得執為適法之第三審上訴理由。」（詳最
    高法院九十七年度台上字第三六一一號判決意旨）。經查證
    人甲○○、戊○○於警詢時之陳述，因被告乙○○、被告丙○○及其二人之選任辯護人於本院準備程序時及審理中皆否
    認其證據能力（詳本院九十七年九月二十四日準備程序筆錄
    第九頁、本院九十九年三月三十一日審判筆錄第四頁至第五
    頁、第十二頁至第十三頁），而證人甲○○、戊○○於警詢
    時之陳述，於與審判中不符，須其等先前之陳述具有較可信
    之特別情況，且為證明犯罪事實存否所必要者，始得為證據
    （亦即須具備「可信性」及「必要性」），惟證人甲○○、
    戊○○於偵查中已經檢察官合法傳喚並依法具結作證，且無
    顯不可信之情況，是縱除去證人甲○○、戊○○於警詢時之
    陳述，綜合其他證據，就被告乙○○、被告丙○○之犯罪事
    實仍應為同一之認定，是證人甲○○、戊○○於警詢時之陳
    述，已欠缺其「必要性」，故證人甲○○、戊○○於警詢時
    之陳述，應不具有證據能力。
三、證人甲○○、戊○○於檢察官偵訊時之證言均有證據能力：
１、證人甲○○、戊○○於檢察官偵訊時業經具結之部分有證據
    能力：
    按「依法院組織法第六十條及刑事訴訟法第二百二十八條至
    第二百三十一條之一規定，檢察官職司犯罪偵查權，其於偵
    查中為蒐集調查被告之犯罪證據而為偵查權之實施，除法有
    明文者外，本不拘一定之形式，關於訊問證人，法亦無明文
    必須使被告在場並使其有詰問之機會，其在尚不知被告為何
    人之偵查階段，益無使被告在場並賦予詰問證人之可能；況
    刑事訴訟法採證據裁判主義，所有供證明犯罪所用證據，均
    須於審判中踐行調查（包含證人之交互詰問）、辯論程序，
    始得採為斷罪之資料，亦不致有侵犯法律對被告人權保障之
    虞。是刑事訴訟法所規定傳聞法則之例外，其中就被告以外
    之人於偵查中向檢察官所為之陳述，因檢察官代表國家偵查
    犯罪時，原則上當能遵守法定程序，被告以外之人如有具結
    能力，並經依法具結以擔保其係據實陳述者，依第一百五十
    九條之一第二項規定『除顯有不可信之情況者外』，仍得為
    證據。」（詳最高法院九十七年度台上字第九三號判決意旨
    ）、「被告以外之人於偵查中向檢察官所為之陳述，除顯有
    不可信之情況者外，得為證據，刑事訴訟法第一百五十九條
    之一第二項定有明文。蓋現行法之檢察官仍有訊問被告、證
    人及鑑定人之權限，其應踐行之程序又多有保障被告或被害
    人之規定，證人、鑑定人於偵查中亦均須具結，就刑事訴訟
    而言，其司法屬性甚高；而檢察官於偵查程序取得之供述證
    據，其過程復尚能遵守法令之規定，是其訊問時之外部情況
    ，積極上具有某程度之可信性，除消極上顯有不可信之情況
    者外，均得為證據。故主張其為不可信積極存在之一方，自
    應就此欠缺可信性外部保障之情形負舉證責任。」（詳最高
    法院九十八年度台上字第二九０四號判決意旨）。查證人甲○○、戊○○於偵查中之陳述，既經依法具結以擔保其係據
    實陳述者，依刑事訴訟法第一百五十九條之一第二項規定，
    除顯有不可信之情況者外，自得作為證據，而被告乙○○、
    被告丙○○及其二人之選任辯護人於本院準備程序時及審理
    中主張證人甲○○、戊○○於偵查中之陳述無證據能力（詳
    本院九十七年九月二十四日準備程序筆錄第九頁、本院九十
    九年三月三十一日審判筆錄第四頁至第五頁、第十二頁至第
    十三頁），依前揭說明，自應負舉證責任以證明有何顯不可
    信之情況，然被告丙○○及其選任辯護人僅泛稱：因證人戊○○於偵查中之陳述，未經被告在場予以反對詰問云云（詳
    本院卷一第九九頁、本院卷二第二一八頁）、被告乙○○及
    其選任辯護人則以：證人甲○○、戊○○雖於檢察官偵查時
    有所供述，但應由檢察官舉證證明無顯不可信之情況云云（
    詳本院卷二第二四七頁至第二四八頁），惟依前揭最高法院
    判決意旨，此項未經被告詰問之被告以外之人於偵查中向檢
    察官所為之陳述，依刑事訴訟法第一百五十九條第一項、第
    一百五十九條之一第二項之規定，除顯有不可信之例外情況
    外，原則上為「法律規定得為證據」之傳聞例外，依其文義
    解釋及立法理由之說明，並無限縮於檢察官在偵查中訊問證
    人之程序，應已給予被告或其辯護人對該證人行使反對詰問
    權者，始有證據能力之可言，惟為保障被告之反對詰問權，
    並與現行法對傳聞例外所建構之證據容許範圍求其平衡，前
    揭證人甲○○、戊○○在偵查中雖未經被告乙○○、被告丙○○及其二人之選任辯護人詰問，惟被告乙○○、被告丙○○及其二人之選任辯護人已於原審審判中對該證人甲○○（
    詳訴字第四二號卷第一七一頁至第一八０頁）當庭及先前之
    陳述進行詰問，即已賦予被告乙○○、被告丙○○及其二人
    之選任辯護人對該證人甲○○詰問之機會，則該證人於偵查
    中之陳述即屬完足調查之證據，而得作為判斷之依據，至證
    人戊○○雖經本院拘提未獲而未能由被告乙○○、被告丙○○及其二人之選任辯護人於審判庭中進行詰問，惟檢察官職
    司犯罪偵查權，關於訊問證人，法亦無明文必須使被告在場
    並使其有詰問之機會，揆諸前揭說明，證人戊○○於偵查中
    之陳述，自得作為證據，而被告乙○○之辯護人雖稱：應由
    檢察官負舉證責任云云，然依前揭最高法院判決意旨，檢察
    官於偵查程序取得之供述證據，其過程復尚能遵守法令之規
    定，是其訊問時之外部情況，積極上具有某程度之可信性，
    除消極上顯有不可信之情況者外，均得為證據，故主張其為
    不可信積極存在之一方，自應就此欠缺可信性外部保障之情
    形負舉證責任，被告乙○○、被告丙○○及其二人之選任辯
    護人迄未舉證證明證人戊○○於偵查中所言有何顯不可信之
    外部保障情形負舉證責任，是證人戊○○於偵查中之陳述，
    自得作為證據。
２、證人甲○○於檢察官偵訊時未經具結之部分亦有證據能力：
    按「刑事訴訟法第一百五十八條之三規定：『證人、鑑定人
    依法應具結而未具結者，其證言或鑑定意見，不得作為證據
    。』所謂『依法應具結而未具結者』，係指檢察官或法官依
    刑事訴訟法第一百七十五條之規定，以證人身分傳喚被告以
    外之人（證人、告發人、告訴人、被害人、共犯或共同被告
    ）到庭作證，或雖非以證人身分傳喚到庭，而於訊問調查過
    程中，轉換為證人身分為調查時，此時其等供述之身分為證
    人，則檢察官、法官自應依本法第一百八十六條有關具結之
    規定，命證人供前或供後具結，其陳述始符合第一百五十八
    條之三之規定，而有證據能力。若檢察官或法官非以證人身
    分傳喚而以告發人、告訴人、被害人或共犯、共同被告身分
    傳喚到庭為訊問時（例如刑事訴訟法第七十一條、第二百十
    九條之六第二項、第二百三十六條之一第一項、第二百四十
    八條之一、第二百七十一條第二項、第二百七十一條之一第
    一項），其身分既非證人，即與『依法應具結』之要件不合
    ，縱未命其具結，純屬檢察官或法官調查證據職權之適法行
    使，當無違法可言。而前揭不論係本案或他案在檢察官面前
    作成未經具結之陳述筆錄，係屬被告以外之人於偵查中向檢
    察官所為之陳述，本質上屬於傳聞證據，基於保障被告在憲
    法上之基本訴訟權，除該被告以外之人死亡、身心障礙致記
    憶喪失或無法陳述、滯留國外或所在不明而無法傳喚或傳喚
    不到、或到庭後拒絕陳述等情形外，如已經法院傳喚到庭具
    結而為陳述，並經被告之反對詰問，前揭非以證人身分而在
    檢察官面前未經具結之陳述筆錄，除顯有不可信之情況者外
    ，得為證據，並應於判決內敘明其符合傳聞證據例外之理由
    ；又前揭非以證人之身分在審判中之陳述筆錄，倘該被告以
    外之人已經法院以證人身分傳喚到庭並經具結作證，且由被
    告為反對詰問，或有前揭傳喚不能或詰問不能之情形外，該
    未經具結之陳述筆錄因屬審判上之陳述，自有證據能力；若
    係在另案法官面前作成之陳述筆錄，本質上亦屬傳聞證據，
    自得依本法第一百五十九條之一第一項之規定，認有證據能
    力。不能因陳述人未經具結，即一律適用本法第一百五十八
    條之三之規定，排除其證據能力。」（詳最高法院九十六年
    度台上字第三五二七號判決意旨）。查證人甲○○於偵查未
    經具結之證述部分（詳偵字第一四二二四號卷第一０五頁至
    第一０七頁、同卷第一三一頁至第一三三頁、偵字第一四三
    二五號卷第五二頁至第五五頁），雖未經具結，惟檢察官係
    以被告身分而為訊問，其身分既非證人，即與依法應具結之
    要件不合，縱未命其具結，純屬檢察官調查證據職權之適法
    行使，當無違法可言，上開陳述本質上屬於傳聞證據，惟原
    審已依法對證人甲○○以證人身分到庭具結而為陳述並進行
    交互詰問（詳訴字第四二號卷第一七一頁至第一八０頁），
    前揭非以證人身分而在檢察官面前未經具結之陳述筆錄，並
    無顯不可信之情況，揆諸前揭說明，自有證據能力。
四、證人即被告乙○○、被告丙○○於檢察官偵訊時及原審中未
    經具結之部分亦有證據能力：
    查證人即被告乙○○、被告丙○○於偵查時及原審中未經具
    結之證述部分雖未經具結，惟檢察官、原審法院係以被告身
    分而為訊問，其身分既非證人，即與依法應具結之要件不合
    ，依前揭最高法院九十六年度台上字第三五二七號判決意旨
    ，縱未命其具結，純屬檢察官、法官調查證據職權之適法行
    使，當無違法可言，上開陳述本質上屬於傳聞證據，惟原審
    已依法對證人即被告乙○○、被告丙○○分別證人身分到庭
    具結而為陳述並進行交互詰問（詳訴字第四二號卷第一六三
    頁至第一七０頁、第一五四頁至第一六二頁），前揭非以證
    人身分而在檢察官面前未經具結之陳述筆錄，並無顯不可信
    之情況，揆諸前揭說明，自有證據能力。
五、證人丁○○於檢察官偵訊時之證言，無證據能力：
    按「我國刑事訴訟法，為強制證人（含鑑定人、通譯）據實
    陳述，以發現真實，乃採書面具結，有別於歐美法制源自宗
    教、神明、人神共鑑思想之言詞宣誓制度。所謂具結，係指
    檢察官或法院（法官）對依法有具結能力之證人，於訊問前
    或訊問後，先告以具結之義務及偽證之處罰，再命其朗讀內
    載『當（係）據實陳述』、『決（並）無匿、飾、增、減』
    等語之書面結文，並簽名、蓋章或按指印而出具之，以擔保
    其所陳述之證言為真實，否則願受刑法偽證罪處罰之程序者
    而言，此觀同法第一百八十六條至第一百八十九條之規定自
    明。則書面結文之出具，係證人具結法定程序中不可或缺之
    生效要件，更為成立刑法偽證罪之重要構成要件要素，影響
    重大，自不容以其他證據替代。檢察官或法院（法官）之訊
    問筆錄雖記載『諭知具結之義務及偽證之處罰，並命證人朗
    讀結文後具結』等語，然無結文附卷可稽者，因不符法定具
    結程序採書面結文之形式要件，應不發生具結之效力，依同
    法第一百五十八條之三規定，其證言無證據能力。」（詳最
    高法院九十八年度台上字第五００一號判決意旨）。查證人
    丁○○於偵查中之陳述，被告乙○○、被告丙○○及其二人
    之選任辯護人於本院準備程序時及審理中皆否認其證據能力
    （詳本院九十七年九月二十四日準備程序筆錄第九頁、本院
    九十九年三月三十一日審判筆錄第三頁至第四頁），而證人
    丁○○雖於偵查中由檢察官以電話之方式作證，然檢察官並
    未對前揭依法有具結能力之證人丁○○，於訊問前或訊問後
    ，先告以具結之義務及偽證之處罰，再命其朗讀內載「當（
    係）據實陳述」、「決（並）無匿、飾、增、減」等語之書
    面結文，並簽名、蓋章或按指印而出具之，以擔保其所陳述
    之證言為真實，否則願受刑法偽證罪處罰之程序，復未命證
    人丁○○於筆錄後簽名，依刑事訴訟法第一百五十八條之三
    規定，其於偵查中之證言無證據能力。
六、證人丁○○於警詢時之陳述，有證據能力：
    按「刑事訴訟法第一百五十九條之三規定：『被告以外之人
    於審判中有下列情形之一，其於檢察事務官、司法警察官或
    司法警察調查中所為之陳述，經證明具有可信之特別情況，
    且為證明犯罪事實之存否所必要者，得為證據：一、死亡者
    。二、身心障礙致記憶喪失或無法陳述者。三、滯留國外或
    所在不明而無法傳喚或傳喚不到者。四、到庭後無正當理由
    拒絕陳述者。』立法意旨係以被告以外之人發生事實上無從
    為直接審理之原因，而其於檢察事務官、司法警察（官）調
    查中所為之陳述，係在可信之特別情況下所為，且為證明犯
    罪事實之存否所必要者，為求實體真實發現之訴訟目的，故
    例外承認該等審判外之陳述，亦得為證據。」（詳最高法院
    九十六年度台上字第四一三號判決意旨）。查證人丁○○於
    警詢時之陳述，被告乙○○、被告丙○○及其二人之選任辯
    護人雖否認其證據能力，惟證人丁○○業已返回大陸，致客
    觀上發生不能到庭陳述並接受詰問之原因，則其於警詢中所
    為之陳述，是否經證明具有可信之特別情況，為證明犯罪事
    實之存否所必要者而具有證據能力，茲分析如下：
（一）證人丁○○於警詢時係證述：我於九十六年六月十三日下
      午十七時至十八時的時候，我在永和附近一家汽車旅館兼
      差，是準備要陪客人上賓館，本來要性交易但還沒有做就
      被三人控制，其中一個說是警察，後來我與他們三人坐那
      台車一直轉，中間有經過淡水，他們在車上用臺語講，我
      聽不懂，於晚上二十三點多到了交贖款的地方就放我跟其
      中一人下車，但在二十二時的時候，一個自稱警察的先下
      車，之後我老公帶贖款及警察把一個人抓了，那個人經我
      指認是甲○○，其他二人經我指認是丙○○、周凌雲，一
      開始是甲○○開車，乙○○坐副駕駛座，我坐右後座，丙○○坐左後座，中途丙○○下車，到快交贖金地點時，換
      由乙○○開車，我被甲○○帶去拿贖金，之後警察救到我
      時，乙○○駕車給警察追，之後跑掉等語（詳偵字第一四
      二二四號卷第二五頁至第三四頁）。
（二）依被告乙○○本身之供述：
  １、警詢時供稱：九十六年六月十三日當天我請休假，下午十
      四時許，在永和與甲○○、丙○○見面，於是由甲○○電
      召妓，相約在永和市○○路七十號「風雅頌汽車旅館」一
      ０八室性交易，我與丙○○伺機取締，當丁○○進入房間
      後約十五分，由丙○○進入一０八室臨檢，我負責在外抓
      馬伕，但我未查獲馬伕，丙○○查獲丁○○及甲○○後就
      將二人帶上乙○○所有車號二三二六─ＥＡ號自用小客車
      ，由甲○○駕車，丙○○與丁○○座後座，隨後到附近竹
      林路與中興街口讓我上車，不久丁○○手機響，丙○○與
      對方交談，對方稱是丁○○友人，丙○○說丁○○涉嫌賣
      淫，後來丁○○電話又響，對方稱是丁○○所屬的公司，
      在車上對方電話一直不斷，曾有向丙○○示意要以錢擺平
      ，但丙○○拒絕，我與丙○○在車上討論，認為對方是大
      陸女子賣淫組織，我們認為可以釣出更多的集團分子，擴
      大偵辦，其後因丙○○女友一直來電催促與他見面，約二
      十二時左右車子到永和，我叫他先下車與女友解釋清楚，
      因對方在電話中曾應允要拿錢交換丁○○，所以在九十六
      年六月十三日二十三時二十分才會與對方約在和平西路與
      南海路口見面，並要甲○○帶丁○○下車等候對方，我在
      車上準備伺機逮捕，對方卻來了七、八個人，所以我即開
      車離去等語（詳偵字第一四三二五號卷第十三頁至第十七
      頁）。
  ２、偵查時之供述：九十六年六月十三日下午我有先去找丙○○，聊到丙○○有績效壓力，我提議我們可以去辦一件，
      之後我請之前線民甲○○打電話假裝嫖客，釣大陸女子出
      來，應召站約定在永和風雅頌汽車旅館裡，我跟丙○○、
      甲○○協調由該二人先進汽車旅館，我在外面看馬夫，之
      後我們就照這樣辦，但我沒有抓到馬夫，他們在裡面有抓
      到大陸女子也有蒐證，之後我在永和中興街竹林路口上車
      ，在回去的路上，對方有打電話給丁○○，是丙○○接的
      ，內容是對方想用別的方式交換丁○○，丙○○說要帶回
      去偵辦，但對方一直打過來，我們就想用釣魚方式用偷渡
      客來增加績效，後來對方打電話說他要問老闆，叫我們等
      一下，後來對方又說沒有偷渡客可以換，有跟丙○○說用
      其他方式處理，丙○○有拒絕他，陸續對方一直打給大陸
      女子，我們就討論查獲大陸女子分數沒這麼高，要是查獲
      馬夫應召站分數比較高，我們就假意迎合對方，到九點多
      沒有消息，當時在永和，我們晚上六點多查獲，對方打來
      是十點多的事，丙○○是在永和下車，幾點下車我不記得
      ，丙○○下車後，剩下我與對方談判，對方說怕我們去抓
      他，我跟他說不會要他放心，錢的部分是我應付他，錢的
      部最後有討論出來是十萬元左右，他跟我約在和平西路南
      海路口那邊，要我把大陸女子放下車就好，我跟甲○○說
      要甲○○站在該處等，若對方一出現我就會出現，我沒有
      請求警網支援等語（詳偵字第一四二二四號卷第二００頁
      背面至二０三頁背面）、九十六年六月十三日當天是丙○○生日，我跟丙○○都休假，我們約好晚上要在永和唱歌
      ，下午我跟線民甲○○先去永和丙○○住處找他，我們原
      本打算等時間到了再一同去唱歌，之前就先開甲○○的車
      在附近逛，在車上我問丙○○最近的績效如何，丙○○說
      他最近沒什麼績效，甲○○說他有個小廣告可以找到大陸
      應召女子，問我們要不要辦，我跟丙○○想說十一點才要
      唱歌，想說雖然休假還是可以偵辦，所以甲○○就佯裝嫖
      客打電話到應召，叫應召女子到風雅頌汽車旅館，丙○○
      負責在旅館抓賣淫女子，我是在外面看有沒有馬伕接送，
      後來丙○○、甲○○就到旅館內，順利查獲大陸女子丁○○，我沒有抓到馬伕，之後我在中興路與竹林路上甲○○
      的車，我坐在副駕駛座，丙○○跟丁○○坐在後座，有人
      打丁○○的電話，是丙○○與對方談，丙○○後來轉述對
      方自稱是丁○○的朋友，想了解為何丁○○會在車上，沒
      過多久，又有電話來了，也是丙○○接的，我聽起來好像
      是丁○○的應召站，好像想以偷渡客交換丁○○，對方好
      像說想要看看有沒有什麼方式可以處理，後來丙○○回答
      說，看他有沒有偷渡客可以拿來交換丁○○，但丁○○的
      目的只是想要多抓一個偷渡客，對方就說要問他們老闆，
      之後我們在車上等對方來電，對方來電話沒有大陸偷渡客
      ，想看還有沒有其他方法可以處理，電話不是我接的，但
      聽起來對方有說到錢，但丙○○說不可能，後來對方還是
      一直打電話來，我與丙○○討論認為這是個集團，如果可
      以抓到集團的人分數會更高，所以我們就假裝同意對方看
      要如何處理，我們都同意，到了晚上十點，丙○○的女友
      一直在催丙○○，我叫丙○○下車回去跟女友講清楚，之
      後晚上十點半、十一點左右，對方打來跟我們約在和平西
      路與南海路口，半路就改由我開車，因對方怕被抓，且一
      定要見到丁○○，所以我跟甲○○商量，請他把丁○○帶
      到對角線的路口，我車則是在甲○○的對角線查看，約過
      二十至三十分，對面路口來了二台車，下來七、八個穿黑
      衣服的人，我看到對方把甲○○押上車，我不敢冒然進前
      ，又有一台車跟我，我擔心一人無法處理就離開等語（詳
      偵字第一四三二五號卷第二八頁至第三一頁）。
  ３、原審時之供述：甲○○是我之前同事的線民，後變成我的
      線民，當天是請甲○○配合充當嫖客，再電話與應召女子
      聯絡，我跟我同事再進入查緝，是應召站業者要我們去風
      雅頌汽車旅館，當時甲○○跟丙○○和我三人在車上，我
      有跟丙○○協商好，在車上講好請他跟甲○○到汽車旅館
      內去查緝應召女子，我在旅館外面留意是否有馬伕，甲○○是由我指示而行動，查到丁○○後，他們開車到永和市
      ○○路與中興街口我上車，後來上車後是丙○○戒護該應
      召女子，大陸女子有電進來，由丙○○接聽，對方說是大
      陸女子朋友，我們表明是警察，對方有問是何事，丙○○
      告知對方丁○○賣淫，我們是警察要將丁○○帶回派出所
      ，後來對方電話掛掉，在我們要回派出所路上，後來電話
      又進來，丙○○說對方要求以錢解決，我跟丙○○說這樣
      很簡單，要不然就多釣一個偷渡客來換丁○○，是我還是
      丙○○這樣提議我想不起來，後來對方打電話說要回公司
      問問看有沒有偷渡客，之後對方又打電話來說沒有辦法，
      丙○○就跟他們表示拒絕，掛完電話後，對方又馬上電話
      來，對方希望用任何方式讓丁○○不要被抓進派出所，我
      有跟丙○○協調，說我們可以讓對方出來，辦他們仲介應
      召女子賣淫，這樣分數比較高，丙○○也同意，後來我們
      就開始想辦法要騙對方出來，但一直拖到晚上沒有結果，
      我聽丙○○說對方一直要以錢解決，後續他們就是一直要
      以錢解決，後來應召站業者的電話我有接，丙○○下車後
      都由我接，後來到南海路及和平路口我有叫甲○○帶丁○○下車，因為對方說要看到大陸女子，我怕我一下車會被
      應召站人員認出我是警察，會跑走，因為在電內要求他們
      先出來，但是他告訴我如果他看到警察的話會跑走，所以
      我跟應召站業者說會叫朋友把應召女子帶過去，逮捕後由
      甲○○開車，丙○○及丁○○坐後座，我們一開始跟應召
      站業者說要用一個偷渡客來換，後來丙○○只跟我說對方
      說要用錢解決，我事後有與應召站業者通電話，當時電話
      內容有提到用多少錢來換人是他們數字喊到八萬、十萬元
      ，我們是沒有同意要用多少錢來換人，對方要求用錢解決
      ，我只是跟他們先出來再說，見面再談，我跟應召站業者
      對話時，是要讓對方相信我們願意收錢，我是想騙對方先
      出來，讓他們相信我不會對他們怎麼樣，但我也沒有明確
      的跟他們講，因為當時我們是在南海路與和平西路口，所
      以就約在那邊等語（詳訴字第四二號卷第第一六三頁至第
      一六八頁）。
  ４、於本院時之供述：我是三重分局第四組巡官，甲○○是我
      的線民，丙○○之前有見過一次甲○○，但是應該不清楚
      甲○○。丙○○是否來支援，那段時間裡面，移民署與我
      們三組有一個專案（名稱為反奴專案），主要查緝外籍偷
      渡客及賣淫，因為那天我們有在車上，我們本來是要去丙○○慶生，我問他永和分局的績效問題，他說他的績效不
      好，是掛蛋，我的線民甲○○，他平時會蒐集網路上的電
      話、小廣告，當時甲○○也在車上，我就請甲○○打電話
      給他蒐集到的廣告的應召站，請他釣魚，後來我們到風雅
      頌汽車旅館，我有請丙○○隨同甲○○進入查緝小姐部分
      ，而我自己本身就負責外面的馬伕，看如果有的話就帶回
      ，就可以有比較高的績效，他在房間裡面的過程，我有發
      現疑似馬伕的車子，我一靠近，對方就開走了。他們查緝
      完畢之後，有打電話給我，他跟我說現場已經蒐證完畢，
      我說我人在竹林路、中興街口那邊，請他們開車過來載我
      ，我之後上車坐在副駕駛座，車上有丁○○、甲○○、丙○○。當時我考慮將丁○○載往中正橋派出所偵辦，績效
      大家平分，因為中間唐祖菲的手機有響，陸陸續續有電話
      進來，丙○○對我說有這個狀況，我想說馬伕我沒有逮到
      ，我想是否可以擴大，逮到後面的集團。丙○○有對對方
      講要以偷渡客交換丁○○一事，我知道，後來丙○○在晚
      上九時三十分離開後，是我與對方聯繫，丙○○那天晚上
      本來要慶生，後來因為辦案，時間拉長，丙○○的女友在
      等他，丙○○在車上顯得很急躁，我戒護大陸女子，如果
      他的女友ＯＫ的話，就可以過來，我沒有對對方說提供三
      萬元、五萬、八萬元可以釋放丁○○，並且可以不逮捕對
      方的集團成員，而是對方在談話過程一直提到錢的問題，
      十萬元的代價釋放丁○○是他們提出來的，我們從頭到尾
      都沒有談到錢的問題。約在台北市○○○路、南海路地點
      是因為對方說要約我出來談，我想辦法釣他出來，我有叫
      甲○○帶丁○○前往上開地點，因為他們在電話中有提到
      我們要把人帶到，我在車上是要戒護，所以才會叫甲○○
      帶丁○○到上開地點，我當時想法是等對方人一出現之後
      ，我可以馬上下車，其實我距離他們不會很遠。警察因為
      陳其文報警逮捕甲○○時，我並非駕車逃離，是因為對方
      是來了兩輛車，下車都是穿著黑色衣服，他們沒有出示證
      件，他們下來是直接毆打我的線民直接將他帶上車，所以
      他們上車走了之後，我有跟隨那輛車子，我有打電話，剛
      開始，他們好像有發現我，我當時只有一人，我心慌，所
      以我先撤離，我一撤離就馬上打電話告知等語（詳本院卷
      二第第九二頁至第九二頁背面）、我們是為了辦績效去辦
      案，載甲○○上車後，我們本來要去三重分局，是因為對
      方打電話過來，我們想要把他釣出來，我一直要他出來，
      他不肯出來，我們在車上盤問丁○○，想要擴大偵辦，甲○○說要開車到八里、淡水，我並沒有要他開車到那裡，
      我是要他開車到三重，我發現他開到八里、淡水方向，我
      請他將車子開回來。對方在電話中有表示要用錢解決，我
      是對方一直提到錢的問題，並非我開口要錢，最後以十萬
      元的代價放掉丁○○，這是對方提出來的，從頭到尾錢的
      部分都是對方提出來的，對方有說三、五、八萬，我們不
      在乎錢的部分，都是對方提出，我們並沒有答應，那地方
      也是對方指定的地方，證件、手機並非我到甲○○下車時
      ，我才給他，有時我會下車上廁所，我會習慣將東西交給
      旁邊的人，後來他下車時，我也忘了這一點，他要在現場
      時，現場有七、八人，我不知道對方是市刑大的人，且對
      方沒有出示證件狀況下，我認為他們與對方集團有關的人
      ，所以我沒有下車，我才請甲○○帶她下車，我只是要甲○○將人帶給對方看，我認為此案沒有什麼危險，我只是
      看到人出現就可以出來，我不知道那些黑衣人就是市刑大
      的人，當時現場我與線民（甲○○）只有兩人，我之前叫
      支援但是沒有看到對方到現場。我中途有將手機、證件交
      給甲○○，我有對甲○○說過，若是對方出現，我就會出
      現查捕。對方打電話來之間，可能是我之前辦案沒有遇到
      這種情形，這是我的疏忽，我也沒有想到會出現那麼多人
      。我認定兩人可以將此案辦完畢，我之前的績效是兩人就
      將四至六人逮捕，也有可能一次抓一、二十人。當下後來
      人被帶走，我有打電話給丙○○，我只說人被帶走，我也
      不知道人（丁○○）被何人帶走等語（詳本院九十九年三
      月三十一日審判筆錄第四十頁至第四三頁）。
（三）依被告丙○○本身之供述：
  １、警詢時供稱：九十六年六月十三日當天我輪休，下午十五
      時三十分許，乙○○來電請我支援辦案，我答允後，隨後
      於十七時許，我即與乙○○及甲○○三人前往永和市○○
      路七十號風雅頌汽車旅館一０八室查緝大陸女子丁○○賣
      淫，俟大陸女子丁○○進入應召約十分鐘後，我即衝入一
      ０八室表明身分並發現其全身脫光，涉嫌賣淫，於是拍照
      存證後，以現行犯逮捕大陸女子，再由甲○○開車載我及
      該名大陸女子，並於駛至永和市○○路與中興街口接乙○○上車，乙○○坐於駕駛座旁，準備將大陸女子帶回偵辦
      ，適丁○○應召站老闆打電話給丁○○，並請丁○○將電
      話給我接聽，我接話後對方說有沒有辦法處理，對方便稱
      三萬、五萬有沒有辦法處理，我當時未回應，乙○○說要
      查丁○○的老闆才會開車在外繞了很久，未直接回三重分
      局，因為我坐於後座，只知甲○○開車四處晃並經過中和
      、永和、士林、淡水及八里等處，後來我先在永和市○○
      路三十九巷與環河路下車等語（詳偵字第一四三二五號卷
      第十八頁至第二十頁）。
  ２、偵查時供稱：九十六年六月十三日當天我進到旅館後，發
      現應召女剛洗完澡出來沒有穿衣服，我就拍照，甲○○是
      當嫖客，他就開車載我及應召女離開旅館，與在外面的乙○○會合，乙○○說他要在外抓馬伕但沒有抓到，之後我
      們在回分局的路上，應召站打給應召女的手機，應召女跟
      他講她被查獲的事，講完應召站業者請丁○○將手機拿給
      我聽，對方問我那個單位，我沒有回答，我問他們你們應
      召站有無偷渡客，對方說沒有，想要以錢來和解，問我，
      我反問你們是何意，對方說現金三至五萬元可不可以處理
      ，我就拒絕他，對方一直打過來，乙○○有跟我商討，希
      望擴大追查幕後集團，之後打來的都是乙○○接聽的，乙○○大概跟對方說沒有偷渡客如何交換丁○○，最後九點
      多因為我家裡有事，我就先回去了，以偷渡客績效如何交
      換丁○○這件事確實是有等語（詳偵字第一四二二四號卷
      第一九八頁至第二００頁）、當天我休假在家休息，下午
      三點半乙○○跟他朋友甲○○打電話說要來找我，約四點
      時他們二人開車到永和市○○○路我女友家接我，車子是
      甲○○開車，乙○○在車內跟我說要我支援他偵辦一個案
      件，後來甲○○打電話叫應召女子，應召站說到風雅頌汽
      車旅館，由甲○○假裝嫖客，我躲車庫旁，由乙○○在外
      看有沒有馬伕接應，後來丁○○到房間，約十分鐘我敲門
      表明是警察要臨檢，當時丁○○身赤裸，我拍照存證，我
      叫丁○○穿上衣服，後來由甲○○開車，載我跟丁○○離
      開，車子開出旅館後，甲○○在中興街與竹林路口載乙○○，他沒有查到馬伕，後來有自稱為丁○○的朋友打來，
      電話是我接的，對方問發生什麼事，我說丁○○被查獲，
      對方說這件事可不可以處理，後來對方問我三、五萬元不
      能處理，就是要賄賂我，我當時拒絕，後來對方一直打到
      丁○○的電話是乙○○接的，之後因為我要慶生，在二十
      一時四十分左右就在環河東路及竹林路三十九巷口下車等
      語（詳偵字第一四三二五號卷第三二頁至第三三頁）。
  ３、原審時之供述：當天我休假，乙○○前來找我，我們聊天
      時，他說到他跟一個線民甲○○有要抓大陸女子賣淫，要
      甲○○當嫖客，我去臨檢去抓，乙○○在外面等待馬夫，
      等賣淫女子進入十分鐘後，我便進入去抓賣淫女子，我現
      場有拍照存證，將大陸女子帶上車之後，大陸女子幕後的
      應召站就打她的手機，電話是我接聽，應召站說要以三萬
      、五萬請我將女子放掉，被我拒絕，之後應召站又不斷打
      電話來，我與乙○○商討後決定要擴大偵辦，但我家裡有
      事先下車離去等語（詳訴字第四二號卷第五一頁）、我當
      時是永和分局中正橋派出所擔任警勤區工作，身分是警察
      ，勤務工作內容包括查緝大陸應召女子，是刑事偵查工作
      之一，乙○○是以前我在三重分局工作時的長官，九十六
      年六月十三日當天乙○○、甲○○兩人在下午四點多時到
      我家找我，要去吃飯順便慶生，後來乙○○跟甲○○說有
      查到一個色情小廣告，問我要不要協助他們偵辦，我說可
      以，之後就去風雅頌，打電話叫應召女子到汽車旅館，到
      汽車旅館後，我在房間外等應召女，她到房間十分鐘後我
      就敲問進入，出示證件，看到丁○○正在從事賣淫的工作
      ，逮捕丁○○上車後，在旅館外就接到應召站打電話，電
      話一開始前幾通都是我接的，內容就是應召站自稱是丁○○朋友，我跟他們說丁○○賣淫之事，掛完後，對方又打
      來自稱是丁○○的老闆，我問他有無偷渡客的績效可以交
      換丁○○，以賺取多一個績效，對方說要問問看，掛完電
      話後又打來說沒有偷渡客可以提供，對方開口說有無其他
      方式可以解決，我們他們是何意，他們問是否可以以三萬
      、五萬方式解決，我拒絕他們就把電話給掛了，對方不死
      心，陸續打電話來，後來乙○○說可以擴大偵辦，把他們
      老闆釣出來，之後電話是乙○○跟對方在講，在我離開之
      前，對方打來約十通，我接前面二、三通，其餘都是乙○○接的，接到對方電話後都是由乙○○主導將車開往何處
      ，我大約晚上九點多離開，離開前有繞行八里、淡水那邊
      ，接到有人來電找丁○○時，有告訴乙○○與對方電話的
      內容，乙○○也有聽到，他有問我，我也有回答，每一通
      電話乙○○都知道等語（詳訴字第四二號卷第一五四頁至
      第一六一頁）。
  ４、於本院時之供述：我是永和分局中正橋派出所警員，甲○○我不認識他，是乙○○認識，為他的線民，九十六年六
      月十三日下午我們有約定，由甲○○聯絡大陸女子丁○○
      到風雅頌汽車旅館應召，目的是要抓大陸偷渡客，因為我
      是支援乙○○巡官辦案，乙○○要我去風雅頌一０八號房
      臨檢，至於甲○○打電話到應召站這是因為甲○○是乙○○的線民，而我當時只是支援。乙○○在外面等候要抓馬
      伕。我有到一０八號房臨檢，時間大約是下午六時左右，
      我到房間臨檢時有出示證件，有請丁○○協助調查，甲○○駕駛自小客車，我與丁○○有上車並坐在後座。我叫丁○○上車，是因為我當日是支援辦案的，要抓大陸偷渡客
      ，所以請她上車配合調查，因為她自己本身也有賣淫的情
      事。甲○○有開車到乙○○等候的地點，乙○○有上車，
      並且坐在副駕駛座，他上車時就說他沒有逮到馬伕。我們
      載丁○○回去偵辦，乙○○是主辦的人，而我是支援，所
      以要聽乙○○指揮。我不知道小張或者是陳其文有打電話
      來，就是有人打電話來，打到丁○○的手機，我有接聽，
      對方打了很多次，前面是我接聽的，一開始我對對方說，
      因為丁○○有涉犯賣淫情事，我們要帶回去偵辦，對方掛
      斷電話，又有人打電話來，就說請問你是哪個單位，他說
      他對警界方面很熟，我就跟對方說，你就以偷渡客來交換
      丁○○，這是我對對方建議的，偷渡客的績效比較高，我
      其實並非要以丁○○換偷渡客，而是要將對方釣出來，後
      來對方又打來說，他沒有偷渡客，說可不可以用其他方法
      解決，他說用三萬元到五萬元交換丁○○，於是我就拒絕
      他。那時候我拒絕對方後，對方又一直打電話過來，我就
      將此情形向乙○○巡官報告，他說可以擴大偵辦，之後的
      電話就變成乙○○接聽，我大約是在晚間九時三十分離開
      ，在竹林路、環河東路下車，之後我就沒有再接觸了等語
      （詳本院卷二第九一頁背面至第九二頁）、當天他們來找
      我，我是因為生日要出去吃飯，他們說要辦案，對方打電
      話來表示要金錢解決，我沒有答應他，但是我有說以偷渡
      客來交換丁○○，但是對方說沒有偷渡客，要以金錢方式
      解決，但是我拒絕，金額是三、五萬元。我有在汽車旅館
      將丁○○帶出來，並且由甲○○開車，當時是約在竹林路
      、中興街口等候乙○○，因為那時候乙○○負責要抓馬伕
      ，但是沒有抓到等語（詳本院九十九年三月三十一日審判
      筆錄第四十頁）。
（四）依證人戊○○之證述：
      於偵查中之證述：「（問：今年六月十三日晚上發生何事
      ？）當天是一個自稱小張的男子打我000000000
      0號手機給我，當時我人在中和上班，他說他是我太太的
      朋友，他說我太太發生事情，他說我太太可能被歹徒綁架
      ，在電話中小張沒有說很多，我當時有擔心小張是不是詐
      騙集團，但還是讓小張來接我。我忘記小張是用什麼門號
      打給我，我不認識小張，我在電話中跟小張講我公司地址
      ，小張就坐計程車來我公司接我，我上了計程車後，小張
      也只有說我太太被綁架，我當時也很緊張，怕小張跟歹徒
      是一夥的。後來在計程車上，小張的手機接到歹徒的來電
      ，小張用擴音器放給我聽，都是由小張跟歹徒對話。在電
      話中我聽到歹徒跟小張約在臺北市要求十萬元贖金，當時
      我就立刻到台北市刑大報警。我沒有認識任何一個台北市
      刑大警員，當時只是想說對方要約在台北市，所以我就去
      台北市刑大報警，我是請計程車司機帶我去市刑大報警的
      。對方都一直跟小張聯繫，對方沒有撥手機到我的行動電
      話過。（問：提示警詢筆錄）為何今日所言與警詢筆錄完
      全不符？）我不知道為何警局筆錄跟我今天所說的不一樣
      。（問：有無接到歹徒以0000000000門號打電
      話到你0000000000號行動電話，並自稱是警察
      跟你要贖金？）沒有。對方都是跟小張聯繫。（問：小張
      是誰？）他是我太太的朋友，我也不知道怎麼聯絡小張。
      （問：你太太丁○○為何會有小張這個朋友。）我不知道
      ，我沒有問過我太太。我不想追究我太太這些事情。」等
      語（詳偵字第一四三二五號卷第五六頁背面至第五七頁）
      。
（五）依證人甲○○之證述：
  １、於偵查時之證述：在行駛中丁○○手機有響，丙○○有接
      起來聽，我坐在前座有聽到丙○○和對方在討論「對方用
      偷渡客來換丁○○」，之後他們一直無法達成共識，後來
      我又聽到丙○○有覆誦三萬、五萬、八萬等數字，乙○○
      也有和對方通話，也是在談論錢的事情，另外乙○○有跟
      對方表示，請他們放心，們們不會去捉對方。乙○○只有
      要我帶著丁○○的包包和手機等物，交給對方等語（詳偵
      字第一四二二四號卷第七二頁至第七三頁）、乙○○之後
      只有叫我把丁○○帶下車，說她的朋友要過來，要我把她
      的包包、證件帶下車等語（詳偵字第一四二二四號卷第一
      三二頁）、丙○○進來後，我就在一旁穿衣，搜證的部分
      就交給丙○○。做完搜證後，丙○○要我開車，丙○○跟
      丁○○坐在後座，我們出了汽車旅館再去接乙○○。乙○○就報路，在路上丁○○的手機響起，在丁○○講完後，
      丙○○有跟對方講話，我沒有注意他們在談什麼。我有印
      象就是丙○○有跟乙○○說，對方想用桶子交換，我當下
      有問「桶子」是什麼意思？乙○○說是指偷渡客。乙○○
      本來有指引我走的路線，但後來乙○○要我先停車，就要
      我調頭，調頭要去哪乙○○也沒說，他就要我一直開，一
      直開到接近淡水、八里，我問乙○○要開到那，乙○○又
      要我調回頭，我們就在台北市內繞來繞去。（問：期間有
      無電話聯繫？）有。繞回台北市後，在丙○○下車前，周
      凌雲跟丙○○有談到三萬、五萬、八萬的金額，但到底在
      談什麼，我也不清楚。因為我開車時窗戶開著，所以他們
      的對話我沒有聽得很清楚。（問：乙○○有無對丙○○所
      說的價格討價還價？）我印象中只記得有談到金額，但過
      程是怎麼樣，我真的不知道。我平時幫乙○○他們辦案，
      他們就是會給我一千元的車馬費跟幫我加油。（問：丙○○有無將電話交給乙○○，讓乙○○跟對方談？）我只知
      道在丙○○下車後，都是由乙○○跟對方談。（問：丙○○在幾點時下車？）他是在中和下車，時間我不確定。因
      為丙○○說他要回家，因為當天是他生日。（問：丙○○
      不是要業績，為何又會先回家？）丙○○跟乙○○他們是
      怎麼配合辦案的，我也不清楚。（問：是否知悉乙○○在
      丙○○下車後跟對方談的內容？）二方好像就是一直在討
      論金額。（問：有無跟對方提到要對方出面，但不會抓對
      方？）我記得有說要對方出面，但是不是不會抓對方因為
      事隔很久，我對太記得了。我只記得他有要對方出來。（
      問：接續的情形為何？）我們後來有互換開車，在乙○○
      開車後，我坐到後座，到了約定的地點，乙○○要我帶丁○○的證件及丁○○下車，同時乙○○在離我不遠的地方
      。（問：為何乙○○交待將丁○○交給對方，而你什麼都
      不用做？）他只有交待我不要讓丁○○跑掉，等對方出現
      。他沒說對方出現後要做些什麼。（問：乙○○離你跟對
      方見面的地方有多遠？）他就在和平西路、南海路口。（
      問：乙○○有無請求警網支援？）我不知道。（問：之前
      是否也曾配合乙○○這樣辦案？）是的。在此之前我們都
      只是我一個人在房內，視時間打電話給乙○○他們，他們
      再進來抓人。之前有無查獲馬伕，我也不清楚。（問：之
      前的一般大陸女子有無製作筆錄？）我不清楚。而且那些
      大陸女子都有被放走，我也不知道為什麼他們會被放走。
      而且我之前是用我朋友的電話打的，結果，我朋友也被對
      方恐嚇。（問：六月十三日當天有無聽到乙○○或丙○○
      提到「小張」這個名字？）我沒有印象。（問：有無聽到
      十萬元這個數字？）沒有，印象中就是三萬、五萬、八萬
      這三個數字而已等語（詳偵字第一四二二五號卷第一七五
      頁至第一七九頁）。
  ２、於原審時之證述：九十六年六月十三日當天我進到風雅頌
      汽車旅館後，前後進來好幾位，但都不確認是大陸女子，
      後來丁○○本來也是要叫她走，丙○○說這個是大陸女子
      ，我才又出去把丁○○叫進來，她來時我已經在房間約半
      小時，我跟丁○○從浴室出來後沒多久，丙○○就從車庫
      進來房間，丙○○再進來時離丁○○進來房間約不到十分
      鐘，丙○○有表明警察身分及提示證件，當時我跟丁○○
      只有圍著浴巾，要出房間時丙○○就叫我開車沒有強制丁○○上車，我是配合乙○○去把大陸女子叫出來，因為乙○○說警察不適合做嫖客把應召女子釣出來，所以叫我作
      嫖客，我跟乙○○、丙○○及丁○○上車後，我沒有聽到
      乙○○、丙○○談到拿到錢要怎麼分，但我只聽到他們說
      三、五、八萬元，後來我在南海路帶丁○○下車，乙○○
      只叫我把人顧好，我在車上聽到說三、五、八萬元是丙○○與對方在講電話，他有覆訟到這個數字，一開始是丙○○與對方談，在他下車後再由乙○○跟對方講，後來我被
      一群黑衣人抓住後，我知道抓我的人有開車追他，乙○○
      就開車跑了，在汽車旅館時，丙○○有扣留丁○○的證件
      ，後來是要帶丁○○下車時由乙○○將證件交給我，乙○○有說應召站的人會過來與我接頭，但沒有說要如何與應
      召站的人接應等語（詳訴字第四二號卷第一七一頁至第至
      一七九頁）。
（六）上述證人丁○○於警詢中證述內容之「可信性」方面（即
      具有可信之特別情況，係指陳述時之外部客觀情況較值得
      信用，陳述經過並未受有其他外力影響而較為可信）：
      所謂「具有可信之特別情況」之情形，應參酌陳述時之各
      種外部情況，若陳述係在特別可信之情況下所為，則虛偽
      陳述之危險性即不高，雖係審判外陳述，或未經被告為反
      對詰問、對質，仍得承認其有證據能力。經比對證人丁○○警詢時之證述與被告乙○○、被告丙○○之供述，與證
      人戊○○、證人甲○○之證述內容相符，另參酌證人丁○○於警詢時之外部情況，並無被告乙○○、被告丙○○二
      人在場之心理壓力，未及顧慮向警方據實陳述之後果，較
      無刻意虛偽陳述或迴護推卸之可能，足證證人丁○○於警
      詢中所述具備特別可信性。
（七）證人丁○○警詢證述之「必要性」方面（即證明犯罪事實
      存否所必要者，係指無法再從同一證人取得證言，而有利
      用該原陳述以證明犯罪事實之必要性）：
      本件檢察官起訴被告乙○○、被告丙○○所涉妨害自由及
      貪污罪嫌，即係以妨害大陸女子丁○○之行動自由以達其
      貪污目的，故證人丁○○前揭警詢中之證述即為證明被告
      吳宗龍犯罪事實之存否所必要，而具有不可欠缺性。
  從而，證人丁○○於警詢中之陳述，既具有前揭「可信性」及
  「必要性」，自具有證據能力，是被告乙○○、被告丙○○及
  其二人之選任辯護人主張證人丁○○警詢無證據能力乙節，應
  非可採。
七、如附表所示之監聽譯文，有證據能力：
    按「所謂被告以外之人於審判外之陳述，係指被告以外之人
    就其曾經參與或見聞之事實，事後追憶並於審判外為陳述者
    而言。如被告以外之人係被告犯罪之共同正犯、共犯、相對
    人、被害人或其他關係人，而於被告實行犯罪行為時與被告
    為言詞或書面對談，且其對話之本身即係構成被告犯罪行為
    之部分內容者，因非屬其事後就曾經與聞之事實所為之追憶
    ，自與審判外之陳述有間，二者不容混淆。又國家基於犯罪
    偵查之目的，對被告或犯罪嫌疑人進行通訊監察，乃係以監
    控與過濾受監察人通訊內容之方式，蒐集對其有關之紀錄，
    並將該紀錄予以查扣，作為認定犯罪與否之證據，屬於刑事
    訴訟上強制處分之一種，而監聽係通訊保障及監察法（下稱
    通保法）第十三條第一項所定通訊監察方法之一，司法警察
    機關依法定程序執行監聽取得之錄音，係以錄音設備之機械
    作用，真實保存當時通訊之內容，如通訊一方為受監察人，
    司法警察在監聽中蒐集所得之通訊者對話，若其通話本身即
    係被告進行犯罪中構成犯罪事實之部分內容，則依前開說明
    ，自與所謂『審判外之陳述』無涉，應不受傳聞法則之規範
    ，當然具有證據能力。至司法警察依據監聽錄音結果予以翻
    譯而製作之監聽譯文，屬於文書證據之一種，於被告或訴訟
    關係人對其譯文之真實性發生爭執或有所懷疑時，法院固應
    依刑事訴訟法第一百六十五條之一第二項規定，以適當之設
    備，顯示該監聽錄音帶之聲音，以踐行調查證據之程序，俾
    確認該錄音聲音是否為通訊者本人及其內容與監聽譯文之記
    載是否相符；或傳喚該通訊者；或依其他法定程序，為證據
    調查。倘被告或訴訟關係人對該通訊監察譯文之真實性並不
    爭執，即無勘驗辨認其錄音聲音之調查必要性，法院於審判
    期日如已踐行提示監聽譯文供當事人辨認或告以要旨，使其
    表示意見等程序並為辯論者，其所為之訴訟程序即無不合。
    依卷附通訊監察書及附表之記載，檢察官依行為時之通保法
    第五條第一項第十款規定核發通訊監察書，由司法警察執行
    通訊監察，其監聽錄音蒐證程序應屬合法。」（詳最高法院
    九十七年度台上字第五九四０號判決意旨）。查如附表所示
    之監聽譯文，即係案外人張宜斌於犯罪之際，與應召站業者
    之馬伕王國泰間之通訊監察內容，司法警察依據監聽錄音結
    果予以翻譯而製作之監聽譯文，屬於文書證據之一種，而被
    告乙○○及其選任辯護人於本院審理時復對該通訊監察譯文
    之真實性並不爭執，且本院亦於審判期日已踐行提示監聽譯
    文供被告乙○○及其選任辯護人並告以要指，使被告乙○○
    及其選任辯護人表示意見等程序而為辯護（詳本院九十九年
    三月三十一日審判筆錄第二八頁至第二九頁），是如附表所
    示之監聽譯文，自有證據能力。
八、末按被告以外之人於審判外之言詞或書面陳述，除法律有規
    定者外，不得作為證據，刑事訴訟法第一百五十九條第一項
    定有明文；同法第一百五十九條之五規定被告以外之人，於
    審判外之陳述，雖不符前四條（指第一百五十九條之一至第
    一百五十九條之四）之規定，而經當事人於審判程序同意作
    為證據，法院審酌該言詞陳述或書面陳述作成時之情況，認
    為適當者亦得為證據。而所謂「審酌該陳述作成時之情況，
    認為適當」者，係指依各該審判外供述證據製作當時之過程
    、內容、功能等情況，是否具備合法可信之適當性保障，加
    以綜合判斷而言（詳最高法院九十四年度台上字第三二七七
    號判決意旨、第五八三０號判決意旨）。本判決下列除上述
    其他所引用之各該被告以外之人於審判外之陳述（含書面陳
    述），雖屬傳聞證據，惟當事人即被告乙○○、被告丙○○
    及其二人之選任辯護人於本院審判期日中均表示同意作為證
    據而不予爭執（詳本院九十九年三月三十一日審判筆錄第五
    頁至第三三頁），本院審酌結果，認上開證據資料製作時之
    情況，尚無違法不當及證明力明顯過低之瑕疵，亦認為以之
    作為證據應屬適當。揆諸前開規定，爰依刑事訴訟法第一百
    五十九條之五規定，認前揭證據資料均有證據能力。
貳、認定事實所憑之證據及理由：
一、被告丙○○部分：
    訊據被告丙○○固坦承係永和分局中正橋派出所警員，甲○○是被告乙○○的線民，九十六年六月十三日下午，被告乙○○有與被告丙○○、甲○○約定，由甲○○聯絡大陸女子
    丁○○到風雅頌汽車旅館應召，目的係要抓大陸偷渡客，被
    告乙○○要求被告丙○○去風雅頌一０八號房臨檢，被告乙○○則在外面抓馬伕，被告丙○○進入一０八號房臨檢時約
    係在下午十八時許，被告乙○○進入房間臨檢時有出示證件
    ，有請大陸女子丁○○協助調查，再由甲○○駕駛自小客車
    ，被告丙○○與大陸女子丁○○有上車並坐在後座，被告丙○○有叫丁○○上車，當日是要抓大陸偷渡客，所以請大陸
    女子丁○○上車配合調查，因為大陸女子丁○○有賣淫的情
    事，甲○○有將車開到被告乙○○等候的地點，被告乙○○
    有上車，並且坐在副駕駛座，被告乙○○上車時就說他沒有
    逮到馬伕，後來綽號「小張」之成年男子或戊○○有打電話
    來，打到丁○○的手機，被告丙○○有接聽，對方打了很多
    次，前面是被告丙○○接聽的，一開始由被告丙○○向對方
    說，因為丁○○有涉犯賣淫情事，所以要帶回去偵辦，對方
    掛斷電話，又有人打電話來，就說請問你是哪個單位，對方
    說他對警界方面很熟，被告丙○○有跟對方說，你就以偷渡
    客來交換丁○○，這是被告丙○○向對方建議的，因為偷渡
    客的績效比較高，後來對方又打來說，他沒有偷渡客，說可
    不可以用其他方法解決，對方有說用三萬元到五萬元交換丁○○，但被告丙○○拒絕，於被告丙○○拒絕對方後，對方
    又一直打電話過來，之後的電話就變成是被告乙○○接聽，
    被告丙○○並在同日晚間二十一時四十分左右在竹林路、環
    河東路下車離開等情（詳本院卷二第九一頁背面至第九二頁
    稱：「我是永和分局中正橋派出所警員，甲○○我不認識他
    ，是乙○○認識，為他的線民，九十六年六月十三日下午我
    們有約定，由甲○○聯絡大陸女子丁○○到風雅頌汽車旅館
    應召，目的是要抓大陸偷渡客，因為我是支援乙○○巡官辦
    案，乙○○要我去風雅頌一０八號房臨檢，至於甲○○打電
    話到應召站這是因為甲○○是乙○○的線民，而我當時只是
    支援。乙○○在外面等候要抓馬伕。我有到一０八號房臨檢
    ，時間大約是下午六時左右，我到房間臨檢時有出示證件，
    有請丁○○協助調查，甲○○駕駛自小客車，我與丁○○有
    上車並坐在後座。我叫丁○○上車，是因為我當日是支援辦
    案的，要抓大陸偷渡客，所以請她上車配合調查，因為她自
    己本身也有賣淫的情事。甲○○有開車到乙○○等候的地點
    ，乙○○有上車，並且坐在副駕駛座，他上車時就說他沒有
    逮到馬伕。我們載丁○○回去偵辦，乙○○是主辦的人，而
    我是支援，所以要聽乙○○指揮。我不知道小張或者是陳其
    文有打電話來，就是有人打電話來，打到丁○○的手機，我
    有接聽，對方打了很多次，前面是我接聽的，一開始我對對
    方說，因為丁○○有涉犯賣淫情事，我們要帶回去偵辦，對
    方掛斷電話，又有人打電話來，就說請問你是哪個單位，他
    說他對警界方面很熟，我就跟對方說，你就以偷渡客來交換
    丁○○，這是我對對方建議的，偷渡客的績效比較高，我其
    實並非要以丁○○換偷渡客，而是要將對方釣出來，後來對
    方又打來說，他沒有偷渡客，說可不可以用其他方法解決，
    他說用三萬元到五萬元交換丁○○，於是我就拒絕他。那時
    候我拒絕對方後，對方又一直打電話過來，我就將此情形向
    乙○○巡官報告，他說可以擴大偵辦，之後的電話就變成乙○○接聽，我大約是在晚間九時三十分離開，在竹林路、環
    河東路下車，之後我就沒有再接觸了。」等語、本院九十九
    年三月三十一日審判筆錄第四十頁稱：「當天他們來找我，
    我是因為生日要出去吃飯，他們說要辦案，對方打電話來表
    示要金錢解決，我沒有答應他，但是我有說以偷渡客來交換
    丁○○，但是對方說沒有偷渡客，要以金錢方式解決，但是
    我拒絕，金額是三、五萬元。我有在汽車旅館將丁○○帶出
    來，並且由甲○○開車，當時是約在竹林路、中興街口等候
    乙○○，因為那時候乙○○負責要抓馬伕，但是沒有抓到。
    」等語），惟矢口否認有何利用職務上之權力妨害自由、對
    於違背職務上之行為要求不正利益之犯行，辯稱：對方打電
    話來很多次，前面是我接聽的，我就跟對方說，你以偷渡客
    來交換丁○○，這是我向對方建議的，因為偷渡客的績效比
    較高，但我其實不是要以丁○○換偷渡客，而是要將對方釣
    出來，後來對方說他們沒有偷渡客，表示可不可以用其他方
    式解決，對方就說要以三萬元至五萬元交換丁○○，但我拒
    絕云云。然查：
（一）被告丙○○自承九十六年六月十三日下午配合被告乙○○
      前往風雅頌汽車旅館目的係要抓大陸偷渡客，並係由被告
      乙○○主導辦案，事先約定由甲○○撥打電話至應召站聯
      絡大陸女子到汽車旅館應召，被告丙○○實施臨檢，再由
      被告乙○○在外逮捕馬伕，其後被告丙○○以臨檢名義逮
      捕大陸女子丁○○，要求丁○○上甲○○所駕駛之自小客
      車，迨大陸女子丁○○所屬應召站業者撥打至丁○○手機
      後，並係被告丙○○要求對方以偷渡客交換丁○○，後來
      應召站業者提出以金錢交換丁○○但被告丙○○拒絕之事
      實，業據被告丙○○迭於本院準備程序及審理時（內容詳
      如前述）、原審準備程序及審理中（詳訴字第四二號卷第
      五一頁稱：當天我休假，乙○○前來找我，我們聊天時，
      他說到他跟一個線民甲○○有要抓大陸女子賣淫，要甲○○當嫖客，我去臨檢去抓，乙○○在外面等待馬夫，等賣
      淫女子進入十分鐘後，我便進入去抓賣淫女子，我現場有
      拍照存證，將大陸女子帶上車之後，大陸女子幕後的應召
      站就打她的手機，電話是我接聽，應召站說要以三萬、五
      萬請我將女子放掉，被我拒絕，之後應召站又不斷打電話
      來，我與乙○○商討後決定要擴大偵辦，但我家裡有事先
      下車離去等語、同卷第一五四頁至第一六一頁稱：我當時
      是永和分局中正橋派出所擔任警勤區工作，身分是警察，
      勤務工作內容包括查緝大陸應召女子，是刑事偵查工作之
      一，乙○○是以前我在三重分局工作時的長官，九十六年
      六月十三日當天乙○○、甲○○兩人在下午四點多時到我
      家找我，要去吃飯順便慶生，後來乙○○跟甲○○說有查
      到一個色情小廣告，問我要不要協助他們偵辦，我說可以
      ，之後就去風雅頌，打電話叫應召女子到汽車旅館，到汽
      車旅館後，我在房間外等應召女，她到房間十分鐘後我就
      敲問進入，出示證件，看到丁○○正在從事賣淫的工作，
      逮捕丁○○上車後，在旅館外就接到應召站打電話，電話
      一開始前幾通都是我接的，內容就是應召站自稱是丁○○
      朋友，我跟他們說丁○○賣淫之事，掛完後，對方又打來
      自稱是丁○○的老闆，我問他有無偷渡客的績效可以交換
      丁○○，以賺取多一個績效，對方說要問問看，掛完電話
      後又打來說沒有偷渡客可以提供，對方開口說有無其他方
      式可以解決，我們他們是何意，他們問是否可以以三萬、
      五萬方式解決，我拒絕他們就把電話給掛了，對方不死心
      ，陸續打電話來，後來乙○○說可以擴大偵辦，把他們老
      闆釣出來，之後電話是乙○○跟對方在講，在我離開之前
      ，對方打來約十通，我接前面二、三通，其餘都是乙○○
      接的，接到對方電話後都是由乙○○主導將車開往何處，
      我大約晚上九點多離開，離開前有繞行八里、淡水那邊，
      接到有人來電找丁○○時，有告訴乙○○與對方電話的內
      容，乙○○也有聽到，他有問我，我也有回答，每一通電
      話乙○○都知道等語）、偵查中（詳偵字第一四二二四號
      卷第一九八頁至第二００頁稱：九十六年六月十三日當天
      我進到旅館後，發現應召女剛洗完澡出來沒有穿衣服，我
      就拍照，甲○○是當嫖客，他就開車載我及應召女離開旅
      館，與在外面的乙○○會合，乙○○說他要在外抓馬伕但
      沒有抓到，之後我們在回分局的路上，應召站打給應召女
      的手機，應召女跟他講她被查獲的事，講完應召站業者請
      丁○○將手機拿給我聽，對方問我那個單位，我沒有回答
      ，我問他們你們應召站有無偷渡客，對方說沒有，想要以
      錢來和解，問我，我反問你們是何意，對方說現金三至五
      萬元可不可以處理，我就拒絕他，對方一直打過來，乙○○有跟我商討，希望擴大追查幕後集團，之後打來的都是
      乙○○接聽的，乙○○大概跟對方說沒有偷渡客如何交換
      丁○○，最後九點多因為我家裡有事，我就先回去了，以
      偷渡客績效如何交換丁○○這件事確實是有等語、偵字第
      一四三二五號卷第三二頁至第三三頁稱：當天我休假在家
      休息，下午三點半乙○○跟他朋友甲○○打電話說要來找
      我，約四點時他們二人開車到永和市○○○路我女友家接
      我，車子是甲○○開車，乙○○在車內跟我說要我支援他
      偵辦一個案件，後來甲○○打電話叫應召女子，應召站說
      到風雅頌汽車旅館，由甲○○假裝嫖客，我躲車庫旁，由
      乙○○在外看有沒有馬伕接應，後來丁○○到房間，約十
      分鐘我敲門表明是警察要臨檢，當時丁○○身赤裸，我拍
      照存證，我叫丁○○穿上衣服，後來由甲○○開車，載我
      跟丁○○離開，車子開出旅館後，甲○○在中興街與竹林
      路口載乙○○，他沒有查到馬伕，後來有自稱為丁○○的
      朋友打來，電話是我接的，對方問發生什麼事，我說丁○○被查獲，對方說這件事可不可以處理，後來對方問我三
      、五萬元不能處理，就是要賄賂我，我當時拒絕，後來對
      方一直打到丁○○的電話是乙○○接的，之後因為我要慶
      生，在二十一時四十分左右就在環河東路及竹林路三十九
      巷口下車等語）及警詢時（詳偵字第一四三二五號卷第十
      八頁至第二十頁稱：九十六年六月十三日當天我輪休，下
      午十五時三十分許，乙○○來電請我支援辦案，我答允後
      ，隨後於十七時許，我即與乙○○及甲○○三人前往永和
      市○○路七十號風雅頌汽車旅館一０八室查緝大陸女子丁○○賣淫，俟大陸女子丁○○進入應召約十分鐘後，我即
      衝入一０八室表明身分並發現其全身脫光，涉嫌賣淫，於
      是拍照存證後，以現行犯逮捕大陸女子，再由甲○○開車
      載我及該名大陸女子，並於駛至永和市○○路與中興街口
      接乙○○上車，乙○○坐於駕駛座旁，準備將大陸女子帶
      回偵辦，適丁○○應召站老闆打電話給丁○○，並請丁○○將電話給我接聽，我接話後對方說有沒有辦法處理，對
      方便稱三萬、五萬有沒有辦法處理，我當時未回應，乙○○說要查丁○○的老闆才會開車在外繞了很久，未直接回
      三重分局，因為我坐於後座，只知甲○○開車四處晃並經
      過中和、永和、士林、淡水及八里等處，後來我先在永和
      市○○路三十九巷與環河路下車等語）皆供明在卷，核與
      被告乙○○所證述：與被告丙○○、甲○○三人於九十六
      年六月十三日下午前往風雅頌汽車旅館，事先約定由甲○○撥打電話至應召站聯絡大陸女子到汽車旅館應召，被告
      丙○○實施臨檢，再由被告乙○○在外逮捕馬伕，其後被
      告丙○○以臨檢名義逮捕大陸女子丁○○，要求丁○○上
      甲○○所駕駛之自小客車，迨大陸女子丁○○所屬應召站
      業者撥打至丁○○手機後，被告乙○○與被告丙○○有討
      論要對方以偷渡客交換丁○○，但對方因為沒有偷渡客改
      以金錢交換丁○○但被告丙○○拒絕等情（詳偵字第一四
      二二四號卷第二００頁背面至二０三頁背面偵查中稱：九
      十六年六月十三日下午我有先去找丙○○，聊到丙○○有
      績效壓力，我提議我們可以去辦一件，之後我請之前線民
      甲○○打電話假裝嫖客，釣大陸女子出來，應召站約定在
      永和風雅頌汽車旅館裡，我跟丙○○、甲○○協調由該二
      人先進汽車旅館，我在外面看馬夫，之後我們就照這樣辦
      ，但我沒有抓到馬夫，他們在裡面有抓到大陸女子也有蒐
      證，之後我在永和中興街竹林路口上車，在回去的路上，
      對方有打電話給丁○○，是丙○○接的，內容是對方想用
      別的方式交換丁○○，丙○○說要帶回去偵辦，但對方一
      直打過來，我們就想用釣魚方式用偷渡客來增加績效，後
      來對方打電話說他要問老闆，叫我們等一下，後來對方又
      說沒有偷渡客可以換，有跟丙○○說用其他方式處理，丙○○有拒絕他，陸續對方一直打給大陸女子，我們就討論
      查獲大陸女子分數沒這麼高，要是查獲馬夫應召站分數比
      較高，我們就假意迎合對方，到九點多沒有消息，當時在
      永和，我們晚上六點多查獲，對方打來是十點多的事，丙○○是在永和下車，幾點下車我不記得，丙○○下車後，
      剩下我與對方談判，對方說怕我們去抓他，我跟他說不會
      要他放心，錢的部分是我應付他，錢的部最後有討論出來
      是十萬元左右，他跟我約在和平西路南海路口那邊，要我
      把大陸女子放下車就好，我跟甲○○說要甲○○站在該處
      等，若對方一出現我就會出現，我沒有請求警網支援等語
      、偵字第一四三二五號卷第二八頁至第三一頁偵查中稱：
      九十六年六月十三日當天是丙○○生日，我跟丙○○都休
      假，我們約好晚上要在永和唱歌，下午我跟線民甲○○先
      去永和丙○○住處找他，我們原本打算等時間到了再一同
      去唱歌，之前就先開甲○○的車在附近逛，在車上我問丙○○最近的績效如何，丙○○說他最近沒什麼績效，甲○○說他有個小廣告可以找到大陸應召女子，問我們要不要
      辦，我跟丙○○想說十一點才要唱歌，想說雖然休假還是
      可以偵辦，所以甲○○就佯裝嫖客打電話到應召，叫應召
      女子到風雅頌汽車旅館，丙○○負責在旅館抓賣淫女子，
      我是在外面看有沒有馬伕接送，後來丙○○、甲○○就到
      旅館內，順利查獲大陸女子丁○○，我沒有抓到馬伕，之
      後我在中興路與竹林路上甲○○的車，我坐在副駕駛座，
      丙○○跟丁○○坐在後座，有人打丁○○的電話，是丙○○與對方談，丙○○後來轉述對方自稱是丁○○的朋友，
      想了解為何丁○○會在車上，沒過多久，又有電話來了，
      也是丙○○接的，我聽起來好像是丁○○的應召站，好像
      想以偷渡客交換丁○○，對方好像說想要看看有沒有什麼
      方式可以處理，後來丙○○回答說，看他有沒有偷渡客可
      以拿來交換丁○○，但丁○○的目的只是想要多抓一個偷
      渡客，對方就說要問他們老闆，之後我們在車上等對方來
      電，對方來電話沒有大陸偷渡客，想看還有沒有其他方法
      可以處理，電話不是我接的，但聽起來對方有說到錢，但
      丙○○說不可能，後來對方還是一直打電話來，我與丙○○討論認為這是個集團，如果可以抓到集團的人分數會更
      高，所以我們就假裝同意對方看要如何處理，我們都同意
      ，到了晚上十點，丙○○的女友一直在催丙○○，我叫丙○○下車回去跟女友講清楚，之後晚上十點半、十一點左
      右，對方打來跟我們約在和平西路與南海路口，半路就改
      由我開車，因對方怕被抓，且一定要見到丁○○，所以我
      跟甲○○商量，請他把丁○○帶到對角線的路口，我車則
      是在甲○○的對角線查看，約過二十至三十分，對面路口
      來了二台車，下來七、八個穿黑衣服的人，我看到對方把
      甲○○押上車，我不敢冒然進前，又有一台車跟我，我擔
      心一人無法處理就離開等語、訴字第四二號卷第第一六三
      頁至第一六八頁原審時結證稱：甲○○是我之前同事的線
      民，後變成我的線民，當天是請甲○○配合充當嫖客，再
      電話與應召女子聯絡，我跟我同事再進入查緝，是應召站
      業者要我們去風雅頌汽車旅館，當時甲○○跟丙○○和我
      三人在車上，我有跟丙○○協商好，在車上講好請他跟甲○○到汽車旅館內去查緝應召女子，我在旅館外面留意是
      否有馬伕，甲○○是由我指示而行動，查到丁○○後，他
      們開車到永和市○○路與中興街口我上車，後來上車後是
      丙○○戒護該應召女子，大陸女子有電進來，由丙○○接
      聽，對方說是大陸女子朋友，我們表明是警察，對方有問
      是何事，丙○○告知對方丁○○賣淫，我們是警察要將丁○○帶回派出所，後來對方電話掛掉，在我們要回派出所
      路上，後來電話又進來，丙○○說對方要求以錢解決，我
      跟丙○○說這樣很簡單，要不然就多釣一個偷渡客來換丁○○，是我還是丙○○這樣提議我想不起來，後來對方打
      電話說要回公司問問看有沒有偷渡客，之後對方又打電話
      來說沒有辦法，丙○○就跟他們表示拒絕，掛完電話後，
      對方又馬上電話來，對方希望用任何方式讓丁○○不要被
      抓進派出所，我有跟丙○○協調，說我們可以讓對方出來
      ，辦他們仲介應召女子賣淫，這樣分數比較高，丙○○也
      同意，後來我們就開始想辦法要騙對方出來，但一直拖到
      晚上沒有結果，我聽丙○○說對方一直要以錢解決，後續
      他們就是一直要以錢解決，後來應召站業者的電話我有接
      ，丙○○下車後都由我接，後來到南海路及和平路口我有
      叫甲○○帶丁○○下車，因為對方說要看到大陸女子，我
      怕我一下車會被應召站人員認出我是警察，會跑走，因為
      在電內要求他們先出來，但是他告訴我如果他看到警察的
      話會跑走，所以我跟應召站業者說會叫朋友把應召女子帶
      過去，逮捕後由甲○○開車，丙○○及丁○○坐後座，我
      們一開始跟應召站業者說要用一個偷渡客來換，後來丙○○只跟我說對方說要用錢解決，我事後有與應召站業者通
      電話，當時電話內容有提到用多少錢來換人是他們數字喊
      到八萬、十萬元，我們是沒有同意要用多少錢來換人，對
      方要求用錢解決，我只是跟他們先出來再說，見面再談，
      我跟應召站業者對話時，是要讓對方相信我們願意收錢，
      我是想騙對方先出來，讓他們相信我不會對他們怎麼樣，
      但我也沒有明確的跟他們講，因為當時我們是在南海路與
      和平西路口，所以就約在那邊等語）、證人甲○○所證述
      ：與被告乙○○、被告丙○○二人配合至風雅頌汽車旅館
      佯為嫖客，並於大陸女子丁○○前來應召後，由被告丙○○以臨檢名義將大陸女子丁○○以現行犯逮捕，後來大陸
      女子丁○○在車上有應召站業者打至丁○○手機，由被告
      丙○○接聽，並由被告丙○○與對方討論以偷渡客交換丁○○，其後並有聽到錢的事等語（詳偵字第一四二二四號
      卷第七二頁至第七三頁偵查中證稱：在行駛中丁○○手機
      有響，丙○○有接起來聽，我坐在前座有聽到丙○○和對
      方在討論「對方用偷渡客來換丁○○」，之後他們一直無
      法達成共識，後來我又聽到丙○○有覆誦三萬、五萬、八
      萬等數字，乙○○也有和對方通話，也是在談論錢的事情
      ，另外乙○○有跟對方表示，請他們放心，們們不會去捉
      對方。乙○○只有要我帶著丁○○的包包和手機等物，交
      給對方等語、偵字第一四二二五號卷第一七五頁至第一七
      九頁偵查中證稱：丙○○進來後，我就在一旁穿衣，搜證
      的部分就交給丙○○。做完搜證後，丙○○要我開車，丙○○跟丁○○坐在後座，我們出了汽車旅館再去接乙○○
      。乙○○就報路，在路上丁○○的手機響起，在丁○○講
      完後，丙○○有跟對方講話，我沒有注意他們在談什麼。
      我有印象就是丙○○有跟乙○○說，對方想用桶子交換，
      我當下有問「桶子」是什麼意思？乙○○說是指偷渡客。
      乙○○本來有指引我走的路線，但後來乙○○要我先停車
      ，就要我調頭，調頭要去哪乙○○也沒說，他就要我一直
      開，一直開到接近淡水、八里，我問乙○○要開到那，乙○○又要我調回頭，我們就在台北市內繞來繞去。（問：
      期間有無電話聯繫？）有。繞回台北市後，在丙○○下車
      前，周凌雲跟丙○○有談到三萬、五萬、八萬的金額，但
      到底在談什麼，我也不清楚。因為我開車時窗戶開著，所
      以他們的對話我沒有聽得很清楚。（問：乙○○有無對丙○○所說的價格討價還價？）我印象中只記得有談到金額
      ，但過程是怎麼樣，我真的不知道。我平時幫乙○○他們
      辦案，他們就是會給我一千元的車馬費跟幫我加油。（問
      ：丙○○有無將電話交給乙○○，讓乙○○跟對方談？）
      我只知道在丙○○下車後，都是由乙○○跟對方談。（問
      ：丙○○在幾點時下車？）他是在中和下車，時間我不確
      定。因為丙○○說他要回家，因為當天是他生日。（問：
      丙○○不是要業績，為何又會先回家？）丙○○跟乙○○
      他們是怎麼配合辦案的，我也不清楚。（問：是否知悉乙○○在丙○○下車後跟對方談的內容？）二方好像就是一
      直在討論金額。（問：有無跟對方提到要對方出面，但不
      會抓對方？）我記得有說要對方出面，但是不是不會抓對
      方因為事隔很久，我對太記得了。我只記得他有要對方出
      來。（問：接續的情形為何？）我們後來有互換開車，在
      乙○○開車後，我坐到後座，到了約定的地點，乙○○要
      我帶丁○○的證件及丁○○下車，同時乙○○在離我不遠
      的地方。（問：為何乙○○交待將丁○○交給對方，而你
      什麼都不用做？）他只有交待我不要讓丁○○跑掉，等對
      方出現。他沒說對方出現後要做些什麼。（問：乙○○離
      你跟對方見面的地方有多遠？）他就在和平西路、南海路
      口。（問：乙○○有無請求警網支援？）我不知道。（問
      ：之前是否也曾配合乙○○這樣辦案？）是的。在此之前
      我們都只是我一個人在房內，視時間打電話給乙○○他們
      ，他們再進來抓人。之前有無查獲馬伕，我也不清楚。（
      問：之前的一般大陸女子有無製作筆錄？）我不清楚。而
      且那些大陸女子都有被放走，我也不知道為什麼他們會被
      放走。而且我之前是用我朋友的電話打的，結果，我朋友
      也被對方恐嚇。（問：六月十三日當天有無聽到乙○○或
      丙○○提到「小張」這個名字？）我沒有印象。（問：有
      無聽到十萬元這個數字？）沒有，印象中就是三萬、五萬
      、八萬這三個數字而已等語、訴字第四二號卷第一七一頁
      至第至一七九頁於原審證稱：九十六年六月十三日當天我
      進到風雅頌汽車旅館後，前後進來好幾位，但都不確認是
      大陸女子，後來丁○○本來也是要叫她走，丙○○說這個
      是大陸女子，我才又出去把丁○○叫進來，她來時我已經
      在房間約半小時，我跟丁○○從浴室出來後沒多久，丙○○就從車庫進來房間，丙○○再進來時離丁○○進來房間
      約不到十分鐘，丙○○有表明警察身分及提示證件，當時
      我跟丁○○只有圍著浴巾，要出房間時丙○○就叫我開車
      沒有強制丁○○上車，我是配合乙○○去把大陸女子叫出
      來，因為乙○○說警察不適合做嫖客把應召女子釣出來，
      所以叫我作嫖客，我跟乙○○、丙○○及丁○○上車後，
      我沒有聽到乙○○、丙○○談到拿到錢要怎麼分，但我只
      聽到他們說三、五、八萬元，後來我在南海路帶丁○○下
      車，乙○○只叫我把人顧好，我在車上聽到說三、五、八
      萬元是丙○○與對方在講電話，他有覆訟到這個數字，一
      開始是丙○○與對方談，在他下車後再由乙○○跟對方講
      ，後來我被一群黑衣人抓住後，我知道抓我的人有開車追
      他，乙○○就開車跑了，在汽車旅館時，丙○○有扣留丁○○的證件，後來是要帶丁○○下車時由乙○○將證件交
      給我，乙○○有說應召站的人會過來與我接頭，但沒有說
      要如何與應召站的人接應等語）及證人丁○○證述：九十
      六年六月十三日下午前往風雅頌汽車旅館應召時，遭被告
      丙○○逮捕，後來遭三人同時控制行動自由，其中被告丙○○先行離開等語（詳偵字第一四二二四號卷第二五頁至
      第三四頁警詢時稱：我於九十六年六月十三日下午十七時
      至十八時的時候，我在永和附近一家汽車旅館兼差，是準
      備要陪客人上賓館，本來要性交易但還沒有做就被三人控
      制，其中一個說是警察，後來我與他們三人坐那台車一直
      轉，中間有經過淡水，他們在車上用臺語講，我聽不懂，
      於晚上二十三點多到了交贖款的地方就放我跟其中一人下
      車，但在二十二時的時候，一個自稱警察的先下車，之後
      我老公帶贖款及警察把一個人抓了，那個人經我指認是甲○○，其他二人經我指認是丙○○、周凌雲，一開始是甲○○開車，乙○○坐副駕駛座，我坐右後座，丙○○坐左
      後座，中途丙○○下車，到快交贖金地點時，換由乙○○
      開車，我被甲○○帶去拿贖金，之後警察救到我時，乙○○駕車給警察追，之後跑掉等語）等均相一致，足證被告
      丙○○前述不利於己之供述，核與事實相符，應堪採信。
（二）被告丙○○雖辯稱：其實不是要以丁○○換偷渡客，而是
      要將對方釣出來云云。惟：
  １、被告丙○○自承配合被告乙○○辦案係為了要抓大陸偷渡
      客，且大陸偷渡客的績效比查獲賣淫之績效為高等語（詳
      本院卷二第九一頁背面至第九二頁），倘為了抓大陸偷渡
      客，又為何要由甲○○裝扮嫖客前往汽車旅館召妓？而一
      般大陸女子前來臺灣多係依親前來臺灣，並非偷渡而來，
      被告丙○○身為警員對此應知之甚明，況於大陸女子丁○○之人頭丈夫戊○○撥打電話後，被告丙○○已知悉丁○○並非偷渡前來之偷渡客，又為何要向對方建議以偷渡客
      交換丁○○，因為績效較高？
  ２、又政府自開放臺灣地區人民與大陸地區人民結婚，並允許
      臺灣地區人民之具有大陸地區人民身分配偶者得進入臺灣
      地區，臺灣地區之色情應召業者及相關經紀人，乃趁機安
      排臺灣地區男性，與大陸地區女性辦理假結婚，並協助假
      結婚之大陸地區配偶來臺灣地區，配合應召業者之指示從
      事賣淫行為，而大陸地區女子辦理來臺灣地區所需之費用
      ，暨其結婚對象之人頭費、前往大陸之費用，均由應召業
      者先行代為墊付，嗣再由該來臺賣淫之大陸女子以其賣淫
      所得逐次扣抵該等費用，是以憑藉假結婚方式來臺賣淫之
      大陸女子如未扣抵前開費用即被捕獲，將造成應召業者損
      失慘重，事後復不敢妄行報案或聲張，其已墊付之前開費
      用亦無法獲償，更遑論獲利，被告丙○○身為警員，對於
      應召業者此種深恐旗下以假結婚來臺賣淫之大陸女子被捕
      遭遣返之心態，知之甚詳，依前述證人甲○○於原審結證
      稱：到風雅頌汽車旅館後，前後進來好幾位女子，但都不
      確認是大陸女子，後來丁○○本來也是要叫她走，丙○○
      說這個是大陸女子，才又把丁○○叫進來等語（詳訴字第
      四二號卷第一七一頁），顯見被告丙○○係為了挾持假結
      婚來臺賣淫之大陸女子，向該大陸女子所屬應召站業者要
      求偷渡客以增加其個人績效乙節甚明，否則當日配合被告
      乙○○之目的既係為抓偷渡客，何以要挾持因假結婚依親
      來臺之大陸女子。
  ３、依當時警察人員獎懲標準表第一項第十四款、第二一款，
      查獲違反社會秩序維護法案件及取締妨害風化案件，僅得
      記嘉獎，同表第二項第二一款，查獲非法偷渡人犯，則得
      記功，佐以查獲賣淫女子依臺北縣政府警察局核發工作績
      優人員獎勵金細部作業要點，僅得申請核發一千五百元獎
      金，然查獲偷渡客則依「聯合查處境外人員在臺非法活動
      專案工作」獎勵金核發及配分規定，則可申請三千元獎金
      ，足證被告丙○○自白偷渡客之績效確較查獲賣淫為高乙
      節應為真實。
（三）此外，復有車號二三二六─ＥＡ號自用小客車進入風雅頌
      汽車旅館之錄影監視器之翻拍照片（詳偵字第一四二二四
      號卷第四三頁至第四六頁）、丁○○之中華民國入出境許
      可證影本、流動人口登記聯單（詳偵字第一四二二四號卷
      第四三頁及第四七頁）、風雅頌汽車旅館開立之統一發票
      （詳偵字第一四二二四號卷第五七頁）、車號二三二六─
      ＥＡ號自用小客車之車籍查詢─基本資料詳細畫面─登記
      所有人係許雅甄（詳偵字第一四二二四號卷第五八頁）等
      附卷可稽。
（四）綜上所述，互核以參，足證被告丙○○、被告乙○○與甲○○確實事先有謀議要利用警察職務之身分，由甲○○佯
      以應召大陸女子，再由被告丙○○以賣淫為由逮獲大陸女
      子，而假藉職務上權力以妨害大陸女子行動自由後，再向
      大陸女子所屬應召站業者要求以偷渡客交換大陸女子以增
      加其個人獎勵之績效等不正利益甚為明確，是被告丙○○
      所辯：其實不是要以丁○○換偷渡客，而是要將對方釣出
      來云云，無非事後避重就輕之詞，不足採信。
二、被告乙○○部分：
    訊據被告乙○○固坦承係三重分局第四組巡官，甲○○係其
    線民，因為被告丙○○績效不好，所以被告乙○○就與被告
    丙○○、甲○○三人謀議由甲○○撥打電話至應召站，並由
    被告丙○○與甲○○進入風雅頌汽車旅館，由被告丙○○進
    行臨檢帶回大陸女子，被告乙○○則負責在外抓馬伕，其後
    被告丙○○即依計畫將大陸女子丁○○逮獲後，由甲○○駕
    車載同被告丙○○、丁○○到竹林路及中興街口載被告乙○○，其後大陸女子丁○○的電話響起，被告乙○○並知道被
    告丙○○與對方討論以偷渡客交換丁○○，其後於晚間二十
    一時四十分許，被告丙○○下車離開後，再由被告乙○○與
    對方聯絡，對方一直提到以錢交換丁○○，最後十萬元之代
    價係對方提出來的，被告乙○○並有與對方約在臺北市○○○路與南海路，再由甲○○帶同丁○○下車，被告乙○○則
    在車上等候，後來警方於戊○○報警逮捕甲○○時，有駕車
    離開，其後並有與永和派出所之警員張宜斌聯繫等情（詳本
    院卷二第九二頁至第九三頁稱：「我是三重分局第四組巡官
    ，甲○○是我的線民，丙○○之前有見過一次甲○○，但是
    應該不清楚甲○○。丙○○是否來支援，那段時間裡面，移
    民署與我們三組有一個專案（名稱為反奴專案），主要查緝
    外籍偷渡客及賣淫，因為那天我們有在車上，我們本來是要
    去丙○○慶生，我問他永和分局的績效問題，他說他的績效
    不好，是掛蛋，我的線民甲○○，他平時會蒐集網路上的電
    話、小廣告，當時甲○○也在車上，我就請甲○○打電話給
    他蒐集到的廣告的應召站，請他釣魚，後來我們到風雅頌汽
    車旅館，我有請丙○○隨同甲○○進入查緝小姐部分，而我
    自己本身就負責外面的馬伕，看如果有的話就帶回，就可以
    有比較高的績效，他在房間裡面的過程，我有發現疑似馬伕
    的車子，我一靠近，對方就開走了。他們查緝完畢之後，有
    打電話給我，他跟我說現場已經蒐證完畢，我說我人在竹林
    路、中興街口那邊，請他們開車過來載我，我之後上車坐在
    副駕駛座，車上有丁○○、甲○○、丙○○。當時我考慮將
    丁○○載往中正橋派出所偵辦，績效大家平分，因為中間唐
    祖菲的手機有響，陸陸續續有電話進來，丙○○對我說有這
    個狀況，我想說馬伕我沒有逮到，我想是否可以擴大，逮到
    後面的集團。丙○○有對對方講要以偷渡客交換丁○○一事
    ，我知道，後來丙○○在晚上九時三十分離開後，是我與對
    方聯繫，丙○○那天晚上本來要慶生，後來因為辦案，時間
    拉長，丙○○的女友在等他，丙○○在車上顯得很急躁，我
    戒護大陸女子，如果他的女友ＯＫ的話，就可以過來，我沒
    有對對方說提供三萬元、五萬、八萬元可以釋放丁○○，並
    且可以不逮捕對方的集團成員，而是對方在談話過程一直提
    到錢的問題，十萬元的代價釋放丁○○是他們提出來的，我
    們從頭到尾都沒有談到錢的問題。約在台北市○○○路、南
    海路地點是因為對方說要約我出來談，我想辦法釣他出來，
    我有叫甲○○帶丁○○前往上開地點，因為他們在電話中有
    提到我們要把人帶到，我在車上是要戒護，所以才會叫甲○○帶丁○○到上開地點，我當時想法是等對方人一出現之後
    ，我可以馬上下車，其實我距離他們不會很遠。警察因為陳
    其文報警逮捕甲○○時，我並非駕車逃離，是因為對方是來
    了兩輛車，下車都是穿著黑色衣服，他們沒有出示證件，他
    們下來是直接毆打我的線民直接將他帶上車，所以他們上車
    走了之後，我有跟隨那輛車子，我有打電話，剛開始，他們
    好像有發現我，我當時只有一人，我心慌，所以我先撤離，
    我一撤離就馬上打電話告知。（問：既然如此，為何叫永福
    派出所的張宜斌打電話給王國泰聯繫應召站人員，請丁○○
    簡單處理，不要亂講？）我與張宜斌聯繫主要目的，我請他
    找尋我的線民到底被何人帶走，我從頭到尾不知道是警察。
    至於張宜斌為何要求王國泰，並且事後要他不要講一些有的
    沒有的，我早上就在分局接受調查，我不清楚。」等語、本
    院九十九年三月三十一日審判筆錄第四一頁至第四三頁背面
    稱：「我們是為了辦績效去辦案，載甲○○上車後，我們本
    來要去三重分局，是因為對方打電話過來，我們想要把他釣
    出來，我一直要他出來，他不肯出來，我們在車上盤問丁○○，想要擴大偵辦，甲○○說要開車到八里、淡水，我並沒
    有要他開車到那裡，我是要他開車到三重，我發現他開到八
    里、淡水方向，我請他將車子開回來。對方在電話中有表示
    要用錢解決，我是對方一直提到錢的問題，並非我開口要錢
    ，最後以十萬元的代價放掉丁○○，這是對方提出來的。」
    等語、「從頭到尾錢的部分都是對方提出來的，對方有說三
    、五、八萬，我們不在乎錢的部分，都是對方提出，我們並
    沒有答應，那地方也是對方指定的地方，證件、手機並非我
    到甲○○下車時，我才給他，有時我會下車上廁所，我會習
    慣將東西交給旁邊的人，後來他下車時，我也忘了這一點，
    他要在現場時，現場有七、八人，我不知道對方是市刑大的
    人，且對方沒有出示證件狀況下，我認為他們與對方集團有
    關的人，所以我沒有下車，我才請甲○○帶她下車，我只是
    要甲○○將人帶給對方看，我認為此案沒有什麼危險，我只
    是看到人出現就可以出來，我不知道那些黑衣人就是市刑大
    的人，當時現場我與線民（甲○○）只有兩人，我之前叫支
    援但是沒有看到對方到現場。我中途有將手機、證件交給甲○○，我有對甲○○說過，若是對方出現，我就會出現查捕
    。對方打電話來之間，可能是我之前辦案沒有遇到這種情形
    ，這是我的疏忽，我也沒有想到會出現那麼多人。我認定兩
    人可以將此案辦完畢，我之前的績效是兩人就將四至六人逮
    捕，也有可能一次抓一、二十人。當下後來人被帶走，我有
    打電話給丙○○，我只說人被帶走，我也不知道人（丁○○
    ）被何人帶走。」等語），惟亦矢口否認有何利用職務上之
    權力妨害自由、對於違背職務上之行為期約賄賂之犯行，辯
    稱：當天我們是要去查緝外籍偷渡客及賣淫，因為丙○○的
    績效不好，雖然於對方撥打到丁○○手機時，有與丙○○討
    論向對方說以偷渡客交換丁○○，但那只是要再增加績效，
    沒有要釋放丁○○的意思，後來錢都是對方提出來的，十萬
    元也是對方提出來的，後來相約在臺北市○○○路與南海路
    口，並有叫甲○○帶丁○○下車，但那只是要釣對方出來，
    因為我們想要擴大偵辦，至於與張宜斌聯絡的目的，只是請
    張宜斌找尋我的線民到底被何人帶走云云。然查：
（一）被告乙○○於九十六年六月十三日下午，與被告丙○○、
      甲○○謀議由甲○○撥打電話釣出大陸女子後，再由被告
      丙○○以臨檢名義將之逮捕，被告乙○○則負責逮捕馬伕
      ，後來被告丙○○依約將大陸女子丁○○逮獲後，由甲○○駕車載同被告丙○○、丁○○前來竹林路與中興街口，
      被告乙○○上車坐於副駕駛座而被告丙○○則在後座控制
      大陸女子丁○○，對方一直打電話過來，被告乙○○與被
      告丙○○即想用偷渡客來增加績效，被告丙○○乃向對方
      表示以偷渡客交換丁○○，對方表示沒有偷渡客，並提出
      以錢交換丁○○，約於晚間二十一時四十分許，被告丙○○下車後，再由被告乙○○與對方談，對方提出十萬元，
      後來被告乙○○即與對方相約在臺北市○○○路與南海路
      口，隨即於約定時間地點，由甲○○帶同丁○○下車，被
      告乙○○則單獨在車上等候，迨甲○○遭警方逮捕後，被
      告乙○○即獨自駕車離去之事實，業據被告乙○○迭於警
      詢（詳偵字第一四三二五號卷第十三頁至第十七頁稱：九
      十六年六月十三日當天我請休假，下午十四時許，在永和
      與甲○○、丙○○見面，於是由甲○○電召妓，相約在永
      和市○○路七十號「風雅頌汽車旅館」一０八室性交易，
      我與丙○○伺機取締，當丁○○進入房間後約十五分，由
      丙○○進入一０八室臨檢，我負責在外抓馬伕，但我未查
      獲馬伕，丙○○查獲丁○○及甲○○後就將二人帶上乙○○所有車號二三二六─ＥＡ號自用小客車，由甲○○駕車
      ，丙○○與丁○○座後座，隨後到附近竹林路與中興街口
      讓我上車，不久丁○○手機響，丙○○與對方交談，對方
      稱是丁○○友人，丙○○說丁○○涉嫌賣淫，後來丁○○
      電話又響，對方稱是丁○○所屬的公司，在車上對方電話
      一直不斷，曾有向丙○○示意要以錢擺平，但丙○○拒絕
      ，我與丙○○在車上討論，認為對方是大陸女子賣淫組織
      ，我們認為可以釣出更多的集團分子，擴大偵辦，其後因
      丙○○女友一直來電催促與他見面，約二十二時左右車子
      到永和，我叫他先下車與女友解釋清楚，因對方在電話中
      曾應允要拿錢交換丁○○，所以在九十六年六月十三日二
      十三時二十分才會與對方約在和平西路與南海路口見面，
      並要甲○○帶丁○○下車等候對方，我在車上準備伺機逮
      捕，對方卻來了七、八個人，所以我即開車離去等語）、
      偵查（詳偵字第一四二二四號卷第二００頁背面至二０三
      頁背面稱：九十六年六月十三日下午我有先去找丙○○，
      聊到丙○○有績效壓力，我提議我們可以去辦一件，之後
      我請之前線民甲○○打電話假裝嫖客，釣大陸女子出來，
      應召站約定在永和風雅頌汽車旅館裡，我跟丙○○、甲○○協調由該二人先進汽車旅館，我在外面看馬夫，之後我
      們就照這樣辦，但我沒有抓到馬夫，他們在裡面有抓到大
      陸女子也有蒐證，之後我在永和中興街竹林路口上車，在
      回去的路上，對方有打電話給丁○○，是丙○○接的，內
      容是對方想用別的方式交換丁○○，丙○○說要帶回去偵
      辦，但對方一直打過來，我們就想用釣魚方式用偷渡客來
      增加績效，後來對方打電話說他要問老闆，叫我們等一下
      ，後來對方又說沒有偷渡客可以換，有跟丙○○說用其他
      方式處理，丙○○有拒絕他，陸續對方一直打給大陸女子
      ，我們就討論查獲大陸女子分數沒這麼高，要是查獲馬夫
      應召站分數比較高，我們就假意迎合對方，到九點多沒有
      消息，當時在永和，我們晚上六點多查獲，對方打來是十
      點多的事，丙○○是在永和下車，幾點下車我不記得，丙○○下車後，剩下我與對方談判，對方說怕我們去抓他，
      我跟他說不會要他放心，錢的部分是我應付他，錢的部最
      後有討論出來是十萬元左右，他跟我約在和平西路南海路
      口那邊，要我把大陸女子放下車就好，我跟甲○○說要甲○○站在該處等，若對方一出現我就會出現，我沒有請求
      警網支援等語、偵字第一四三二五號卷第二八頁至第三一
      頁稱：九十六年六月十三日當天是丙○○生日，我跟丙○○都休假，我們約好晚上要在永和唱歌，下午我跟線民甲○○先去永和丙○○住處找他，我們原本打算等時間到了
      再一同去唱歌，之前就先開甲○○的車在附近逛，在車上
      我問丙○○最近的績效如何，丙○○說他最近沒什麼績效
      ，甲○○說他有個小廣告可以找到大陸應召女子，問我們
      要不要辦，我跟丙○○想說十一點才要唱歌，想說雖然休
      假還是可以偵辦，所以甲○○就佯裝嫖客打電話到應召，
      叫應召女子到風雅頌汽車旅館，丙○○負責在旅館抓賣淫
      女子，我是在外面看有沒有馬伕接送，後來丙○○、甲○○就到旅館內，順利查獲大陸女子丁○○，我沒有抓到馬
      伕，之後我在中興路與竹林路上甲○○的車，我坐在副駕
      駛座，丙○○跟丁○○坐在後座，有人打丁○○的電話，
      是丙○○與對方談，丙○○後來轉述對方自稱是丁○○的
      朋友，想了解為何丁○○會在車上，沒過多久，又有電話
      來了，也是丙○○接的，我聽起來好像是丁○○的應召站
      ，好像想以偷渡客交換丁○○，對方好像說想要看看有沒
      有什麼方式可以處理，後來丙○○回答說，看他有沒有偷
      渡客可以拿來交換丁○○，但丁○○的目的只是想要多抓
      一個偷渡客，對方就說要問他們老闆，之後我們在車上等
      對方來電，對方來電話沒有大陸偷渡客，想看還有沒有其
      他方法可以處理，電話不是我接的，但聽起來對方有說到
      錢，但丙○○說不可能，後來對方還是一直打電話來，我
      與丙○○討論認為這是個集團，如果可以抓到集團的人分
      數會更高，所以我們就假裝同意對方看要如何處理，我們
      都同意，到了晚上十點，丙○○的女友一直在催丙○○，
      我叫丙○○下車回去跟女友講清楚，之後晚上十點半、十
      一點左右，對方打來跟我們約在和平西路與南海路口，半
      路就改由我開車，因對方怕被抓，且一定要見到丁○○，
      所以我跟甲○○商量，請他把丁○○帶到對角線的路口，
      我車則是在甲○○的對角線查看，約過二十至三十分，對
      面路口來了二台車，下來七、八個穿黑衣服的人，我看到
      對方把甲○○押上車，我不敢冒然進前，又有一台車跟我
      ，我擔心一人無法處理就離開等語）、原審審理時（詳訴
      字第四二號卷第第一六三頁至第一六八頁稱：甲○○是我
      之前同事的線民，後變成我的線民，當天是請甲○○配合
      充當嫖客，再電話與應召女子聯絡，我跟我同事再進入查
      緝，是應召站業者要我們去風雅頌汽車旅館，當時甲○○
      跟丙○○和我三人在車上，我有跟丙○○協商好，在車上
      講好請他跟甲○○到汽車旅館內去查緝應召女子，我在旅
      館外面留意是否有馬伕，甲○○是由我指示而行動，查到
      丁○○後，他們開車到永和市○○路與中興街口我上車，
      後來上車後是丙○○戒護該應召女子，大陸女子有電進來
      ，由丙○○接聽，對方說是大陸女子朋友，我們表明是警
      察，對方有問是何事，丙○○告知對方丁○○賣淫，我們
      是警察要將丁○○帶回派出所，後來對方電話掛掉，在我
      們要回派出所路上，後來電話又進來，丙○○說對方要求
      以錢解決，我跟丙○○說這樣很簡單，要不然就多釣一個
      偷渡客來換丁○○，是我還是丙○○這樣提議我想不起來
      ，後來對方打電話說要回公司問問看有沒有偷渡客，之後
      對方又打電話來說沒有辦法，丙○○就跟他們表示拒絕，
      掛完電話後，對方又馬上電話來，對方希望用任何方式讓
      丁○○不要被抓進派出所，我有跟丙○○協調，說我們可
      以讓對方出來，辦他們仲介應召女子賣淫，這樣分數比較
      高，丙○○也同意，後來我們就開始想辦法要騙對方出來
      ，但一直拖到晚上沒有結果，我聽丙○○說對方一直要以
      錢解決，後續他們就是一直要以錢解決，後來應召站業者
      的電話我有接，丙○○下車後都由我接，後來到南海路及
      和平路口我有叫甲○○帶丁○○下車，因為對方說要看到
      大陸女子，我怕我一下車會被應召站人員認出我是警察，
      會跑走，因為在電內要求他們先出來，但是他告訴我如果
      他看到警察的話會跑走，所以我跟應召站業者說會叫朋友
      把應召女子帶過去，逮捕後由甲○○開車，丙○○及丁○○坐後座，我們一開始跟應召站業者說要用一個偷渡客來
      換，後來丙○○只跟我說對方說要用錢解決，我事後有與
      應召站業者通電話，當時電話內容有提到用多少錢來換人
      是他們數字喊到八萬、十萬元，我們是沒有同意要用多少
      錢來換人，對方要求用錢解決，我只是跟他們先出來再說
      ，見面再談，我跟應召站業者對話時，是要讓對方相信我
      們願意收錢，我是想騙對方先出來，讓他們相信我不會對
      他們怎麼樣，但我也沒有明確的跟他們講，因為當時我們
      是在南海路與和平西路口，所以就約在那邊等語）及本院
      準備程序與審理中（內容詳如前述）分別供述在卷，核與
      被告丙○○所述：九十六年六月十三日與被告乙○○、甲○○謀議由甲○○佯為嫖客後，再由被告丙○○逮捕大陸
      女子，被告乙○○則負責逮捕馬伕，其後當被告丙○○逮
      獲丁○○後，由甲○○駕車載同被告丙○○、丁○○搭載
      被告乙○○，對方打電話來時有向對方要求以偷渡客交換
      丁○○，但對方表示沒有偷渡客，並欲以金錢交換丁○○
      ，後來被告丙○○即先行離去等語（詳偵字第一四二二四
      號卷第一九八頁至第二００頁偵查中稱：九十六年六月十
      三日當天我進到旅館後，發現應召女剛洗完澡出來沒有穿
      衣服，我就拍照，甲○○是當嫖客，他就開車載我及應召
      女離開旅館，與在外面的乙○○會合，乙○○說他要在外
      抓馬伕但沒有抓到，之後我們在回分局的路上，應召站打
      給應召女的手機，應召女跟他講她被查獲的事，講完應召
      站業者請丁○○將手機拿給我聽，對方問我那個單位，我
      沒有回答，我問他們你們應召站有無偷渡客，對方說沒有
      ，想要以錢來和解，問我，我反問你們是何意，對方說現
      金三至五萬元可不可以處理，我就拒絕他，對方一直打過
      來，乙○○有跟我商討，希望擴大追查幕後集團，之後打
      來的都是乙○○接聽的，乙○○大概跟對方說沒有偷渡客
      如何交換丁○○，最後九點多因為我家裡有事，我就先回
      去了，以偷渡客績效如何交換丁○○這件事確實是有等語
      、偵字第一四三二五號卷第三二頁至第三三頁稱：當天我
      休假在家休息，下午三點半乙○○跟他朋友甲○○打電話
      說要來找我，約四點時他們二人開車到永和市○○○路我
      女友家接我，車子是甲○○開車，乙○○在車內跟我說要
      我支援他偵辦一個案件，後來甲○○打電話叫應召女子，
      應召站說到風雅頌汽車旅館，由甲○○假裝嫖客，我躲車
      庫旁，由乙○○在外看有沒有馬伕接應，後來丁○○到房
      間，約十分鐘我敲門表明是警察要臨檢，當時丁○○身赤
      裸，我拍照存證，我叫丁○○穿上衣服，後來由甲○○開
      車，載我跟丁○○離開，車子開出旅館後，甲○○在中興
      街與竹林路口載乙○○，他沒有查到馬伕，後來有自稱為
      丁○○的朋友打來，電話是我接的，對方問發生什麼事，
      我說丁○○被查獲，對方說這件事可不可以處理，後來對
      方問我三、五萬元不能處理，就是要賄賂我，我當時拒絕
      ，後來對方一直打到丁○○的電話是乙○○接的，之後因
      為我要慶生，在二十一時四十分左右就在環河東路及竹林
      路三十九巷口下車等語、訴字第四二號卷第五一頁於原審
      證稱：當天我休假，乙○○前來找我，我們聊天時，他說
      到他跟一個線民甲○○有要抓大陸女子賣淫，要甲○○當
      嫖客，我去臨檢去抓，乙○○在外面等待馬夫，等賣淫女
      子進入十分鐘後，我便進入去抓賣淫女子，我現場有拍照
      存證，將大陸女子帶上車之後，大陸女子幕後的應召站就
      打她的手機，電話是我接聽，應召站說要以三萬、五萬請
      我將女子放掉，被我拒絕，之後應召站又不斷打電話來，
      我與乙○○商討後決定要擴大偵辦，但我家裡有事先下車
      離去等語、同卷第一五四頁至第一六一頁稱：我當時是永
      和分局中正橋派出所擔任警勤區工作，身分是警察，勤務
      工作內容包括查緝大陸應召女子，是刑事偵查工作之一，
      乙○○是以前我在三重分局工作時的長官，九十六年六月
      十三日當天乙○○、甲○○兩人在下午四點多時到我家找
      我，要去吃飯順便慶生，後來乙○○跟甲○○說有查到一
      個色情小廣告，問我要不要協助他們偵辦，我說可以，之
      後就去風雅頌，打電話叫應召女子到汽車旅館，到汽車旅
      館後，我在房間外等應召女，她到房間十分鐘後我就敲問
      進入，出示證件，看到丁○○正在從事賣淫的工作，逮捕
      丁○○上車後，在旅館外就接到應召站打電話，電話一開
      始前幾通都是我接的，內容就是應召站自稱是丁○○朋友
      ，我跟他們說丁○○賣淫之事，掛完後，對方又打來自稱
      是丁○○的老闆，我問他有無偷渡客的績效可以交換丁○○，以賺取多一個績效，對方說要問問看，掛完電話後又
      打來說沒有偷渡客可以提供，對方開口說有無其他方式可
      以解決，我們他們是何意，他們問是否可以以三萬、五萬
      方式解決，我拒絕他們就把電話給掛了，對方不死心，陸
      續打電話來，後來乙○○說可以擴大偵辦，把他們老闆釣
      出來，之後電話是乙○○跟對方在講，在我離開之前，對
      方打來約十通，我接前面二、三通，其餘都是乙○○接的
      ，接到對方電話後都是由乙○○主導將車開往何處，我大
      約晚上九點多離開，離開前有繞行八里、淡水那邊，接到
      有人來電找丁○○時，有告訴乙○○與對方電話的內容，
      乙○○也有聽到，他有問我，我也有回答，每一通電話乙○○都知道等語）、證人戊○○所述：九十六年六月十三
      日晚間，綽號「小張」之成年男子稱我太太被綁架，我在
      計程車上，綽號「小張」之成年男子與歹徒交談時以擴音
      器放給我聽，我在電話中有聽到對方與綽號「小張」之成
      年男子對談，相約在臺北市交付十萬元贖金等語（詳偵字
      第一四三二五號卷第五六頁背面至第五七頁稱：「（問：
      今年六月十三日晚上發生何事？）當天是一個自稱小張的
      男子打我0000000000號手機給我，當時我人在
      中和上班，他說他是我太太的朋友，他說我太太發生事情
      ，他說我太太可能被歹徒綁架，在電話中小張沒有說很多
      ，我當時有擔心小張是不是詐騙集團，但還是讓小張來接
      我。我忘記小張是用什麼門號打給我，我不認識小張，我
      在電話中跟小張講我公司地址，小張就坐計程車來我公司
      接我，我上了計程車後，小張也只有說我太太被綁架，我
      當時也很緊張，怕小張跟歹徒是一夥的。後來在計程車上
      ，小張的手機接到歹徒的來電，小張用擴音器放給我聽，
      都是由小張跟歹徒對話。在電話中我聽到歹徒跟小張約在
      臺北市要求十萬元贖金，當時我就立刻到台北市刑大報警
      。我沒有認識任何一個台北市刑大警員，當時只是想說對
      方要約在台北市，所以我就去台北市刑大報警，我是請計
      程車司機帶我去市刑大報警的。對方都一直跟小張聯繫，
      對方沒有撥手機到我的行動電話過。（問：提示警詢筆錄
      ）為何今日所言與警詢筆錄完全不符？）我不知道為何警
      局筆錄跟我今天所說的不一樣。（問：有無接到歹徒以0
      000000000門號打電話到你000000000
      0號行動電話，並自稱是警察跟你要贖金？）沒有。對方
      都是跟小張聯繫。（問：小張是誰？）他是我太太的朋友
      ，我也不知道怎麼聯絡小張。（問：你太太丁○○為何會
      有小張這個朋友。）我不知道，我沒有問過我太太。我不
      想追究我太太這些事情。」等語）、證人甲○○證述：九
      十六年六月十三日當天與被告乙○○、被告丙○○商議，
      由甲○○佯為嫖客應召大陸女子，再由被告丙○○以臨檢
      名義逮獲大陸女子，被告乙○○在外緝捕馬伕，後來由甲○○搭載被告丙○○、丁○○至約定地點搭載被告乙○○
      後，丁○○所屬應召站業者撥打電話，先由被告丙○○與
      對方交談，並有提到以偷渡客交換丁○○的事，甲○○其
      後除依指示繞行外，並於同日晚間二十三時許，依被告乙○○指示將丁○○在臺北市○○○路與南海路口將丁○○
      帶下車，被告乙○○於甲○○遭捕後即駕車離開等語（詳
      偵字第一四二二四號卷第七二頁至第七三頁偵查中稱：在
      行駛中丁○○手機有響，丙○○有接起來聽，我坐在前座
      有聽到丙○○和對方在討論「對方用偷渡客來換丁○○」
      ，之後他們一直無法達成共識，後來我又聽到丙○○有覆
      誦三萬、五萬、八萬等數字，乙○○也有和對方通話，也
      是在談論錢的事情，另外乙○○有跟對方表示，請他們放
      心，我們不會去捉對方。乙○○只有要我帶著丁○○的包
      包和手機等物，交給對方等語、同卷第一三二頁稱：乙○○之後只有叫我把丁○○帶下車，說她的朋友要過來，要
      我把她的包包、證件帶下車等語、偵字第一四二二五號卷
      第一七五頁至第一七九頁偵查中稱：丙○○進來後，我就
      在一旁穿衣，搜證的部分就交給丙○○。做完搜證後，丙○○要我開車，丙○○跟丁○○坐在後座，我們出了汽車
      旅館再去接乙○○。乙○○就報路，在路上丁○○的手機
      響起，在丁○○講完後，丙○○有跟對方講話，我沒有注
      意他們在談什麼。我有印象就是丙○○有跟乙○○說，對
      方想用桶子交換，我當下有問「桶子」是什麼意思？乙○○說是指偷渡客。乙○○本來有指引我走的路線，但後來
      乙○○要我先停車，就要我調頭，調頭要去哪乙○○也沒
      說，他就要我一直開，一直開到接近淡水、八里，我問乙○○要開到那，乙○○又要我調回頭，我們就在台北市內
      繞來繞去。（問：期間有無電話聯繫？）有。繞回台北市
      後，在丙○○下車前，周凌雲跟丙○○有談到三萬、五萬
      、八萬的金額，但到底在談什麼，我也不清楚。因為我開
      車時窗戶開著，所以他們的對話我沒有聽得很清楚。（問
      ：乙○○有無對丙○○所說的價格討價還價？）我印象中
      只記得有談到金額，但過程是怎麼樣，我真的不知道。我
      平時幫乙○○他們辦案，他們就是會給我一千元的車馬費
      跟幫我加油。（問：丙○○有無將電話交給乙○○，讓乙○○跟對方談？）我只知道在丙○○下車後，都是由乙○○跟對方談。（問：丙○○在幾點時下車？）他是在中和
      下車，時間我不確定。因為丙○○說他要回家，因為當天
      是他生日。（問：丙○○不是要業績，為何又會先回家？
      ）丙○○跟乙○○他們是怎麼配合辦案的，我也不清楚。
      （問：是否知悉乙○○在丙○○下車後跟對方談的內容？
      ）二方好像就是一直在討論金額。（問：有無跟對方提到
      要對方出面，但不會抓對方？）我記得有說要對方出面，
      但是不是不會抓對方因為事隔很久，我對太記得了。我只
      記得他有要對方出來。（問：接續的情形為何？）我們後
      來有互換開車，在乙○○開車後，我坐到後座，到了約定
      的地點，乙○○要我帶丁○○的證件及丁○○下車，同時
      乙○○在離我不遠的地方。（問：為何乙○○交待將丁○○交給對方，而你什麼都不用做？）他只有交待我不要讓
      丁○○跑掉，等對方出現。他沒說對方出現後要做些什麼
      。（問：乙○○離你跟對方見面的地方有多遠？）他就在
      和平西路、南海路口。（問：乙○○有無請求警網支援？
      ）我不知道。（問：之前是否也曾配合乙○○這樣辦案？
      ）是的。在此之前我們都只是我一個人在房內，視時間打
      電話給乙○○他們，他們再進來抓人。之前有無查獲馬伕
      ，我也不清楚。（問：之前的一般大陸女子有無製作筆錄
      ？）我不清楚。而且那些大陸女子都有被放走，我也不知
      道為什麼他們會被放走。而且我之前是用我朋友的電話打
      的，結果，我朋友也被對方恐嚇。（問：六月十三日當天
      有無聽到乙○○或丙○○提到「小張」這個名字？）我沒
      有印象。（問：有無聽到十萬元這個數字？）沒有，印象
      中就是三萬、五萬、八萬這三個數字而已等語、訴字第四
      二號卷第一七一頁至第至一七九頁原審審理時結證稱：九
      十六年六月十三日當天我進到風雅頌汽車旅館後，前後進
      來好幾位，但都不確認是大陸女子，後來丁○○本來也是
      要叫她走，丙○○說這個是大陸女子，我才又出去把丁○○叫進來，她來時我已經在房間約半小時，我跟丁○○從
      浴室出來後沒多久，丙○○就從車庫進來房間，丙○○再
      進來時離丁○○進來房間約不到十分鐘，丙○○有表明警
      察身分及提示證件，當時我跟丁○○只有圍著浴巾，要出
      房間時丙○○就叫我開車沒有強制丁○○上車，我是配合
      乙○○去把大陸女子叫出來，因為乙○○說警察不適合做
      嫖客把應召女子釣出來，所以叫我作嫖客，我跟乙○○、
      丙○○及丁○○上車後，我沒有聽到乙○○、丙○○談到
      拿到錢要怎麼分，但我只聽到他們說三、五、八萬元，後
      來我在南海路帶丁○○下車，乙○○只叫我把人顧好，我
      在車上聽到說三、五、八萬元是丙○○與對方在講電話，
      他有覆訟到這個數字，一開始是丙○○與對方談，在他下
      車後再由乙○○跟對方講，後來我被一群黑衣人抓住後，
      我知道抓我的人有開車追他，乙○○就開車跑了，在汽車
      旅館時，丙○○有扣留丁○○的證件，後來是要帶丁○○
      下車時由乙○○將證件交給我，乙○○有說應召站的人會
      過來與我接頭，但沒有說要如何與應召站的人接應等語）
      及證人丁○○證述：九十六年六月十三日下午前往風雅頌
      汽車旅館應召時，遭被告丙○○逮捕，後來遭三人同時控
      制行動自由，其中被告丙○○先行離開後，由被告乙○○
      與甲○○繼續控制其行動自由，其後甲○○帶同丁○○單
      獨於晚間二十三時許下車取贖時，甲○○為警逮獲，被告
      乙○○則駕車逃離等語（詳偵字第一四二二四號卷第二五
      頁至第三四頁警詢時稱：我於九十六年六月十三日下午十
      七時至十八時的時候，我在永和附近一家汽車旅館兼差，
      是準備要陪客人上賓館，本來要性交易但還沒有做就被三
      人控制，其中一個說是警察，後來我與他們三人坐那台車
      一直轉，中間有經過淡水，他們在車上用臺語講，我聽不
      懂，於晚上二十三點多到了交贖款的地方就放我跟其中一
      人下車，但在二十二時的時候，一個自稱警察的先下車，
      之後我老公帶贖款及警察把一個人抓了，那個人經我指認
      是甲○○，其他二人經我指認是丙○○、周凌雲，一開始
      是甲○○開車，乙○○坐副駕駛座，我坐右後座，丙○○
      坐左後座，中途丙○○下車，到快交贖金地點時，換由乙○○開車，我被甲○○帶去拿贖金，之後警察救到我時，
      乙○○駕車給警察追，之後跑掉等語）均相一致，足證被
      告乙○○前述不利於己之供述，核與事實相符，應堪採信
      。
（二）被告乙○○雖辯稱：當天我們是要去查緝外籍偷渡客及賣
      淫，並有與丙○○討論向對方說以偷渡客交換丁○○，但
      那只是要再增加績效，沒有要釋放丁○○的意思，後來相
      約在臺北市○○○路與南海路口，叫甲○○帶丁○○下車
      ，但那只是要釣對方出來，因為我們想要擴大偵辦云云。
      惟：
  １、依被告丙○○所述，當天前往風雅頌汽車旅館的目的係要
      抓大陸偷渡客等語（詳本院卷二第九一頁背面），顯非被
      告乙○○所稱要抓外籍偷渡客；又如要抓外籍偷渡客，何
      以依證人甲○○於原審所述：當時前後進來好幾位女子，
      但都不確認是大陸女子，後來丁○○本來也是要叫她走，
      丙○○說這個是大陸女子，才又把丁○○叫進來等語（詳
      訴字第四二號卷第一七一頁），又既為查緝賣淫，又為何
      將丁○○繞行而未載往警局製作筆錄，反與應召站業者約
      在臺北市○○○路與南海路口？足見被告乙○○所辯是為
      了抓外籍偷渡客及賣淫云云顯非事實，不足採信。
  ２、又被告乙○○及丙○○二人擄獲丁○○之大陸應召女，但
      事後竟未將丁○○依照法定程序移送法辦，且被告乙○○
      於事先未向所屬單位長官報備，事後未將承辦結果報告所
      屬長官，亦未辦理任何足以留下查處紀錄之任何移交手續
      ，且未向所屬單位申請車輛使用，竟反其道以線民甲○○
      向其女友借用之私人車輛為之，於查獲涉嫌賣淫之應召女
      子後，竟由假裝為嫖客之甲○○駕駛車輛負責載送賣淫女
      子回派出所等情，在在與常情有違。另證人陳宥任於原審
      審理時亦證稱：「戊○○一直在我們車上。當時甲○○跟
      丁○○一直在天橋下，戊○○說那是他太太，我們下車表
      明身分，將甲○○帶到車上，問他有無共犯，他說綽號張
      官，丁○○跟我們表示押他的車在附近，並指給我們看，
      我們有去追車，但在南海路附近追丟了，我們當時有鳴警
      報器，並有全程錄影，我們有兩台車在追，是後面那台車
      錄影，兩台車都有鳴警報器。」等語明確（詳訴字第四二
      號卷第一四六頁），在甲○○被抓後，警方轉而追被告乙○○所駕駛之車輛時，倘被告乙○○確實係為擴大偵辦幕
      後應召集團，而未作任何不法情事，於見到鳴警報器之警
      車時，為何要逃走。又依如附表所示通聯譯文，另案被告
      即臺北縣政府警察局三重分局永福派出所警員張宜斌受被
      告乙○○委託，想打聽被告乙○○之線民是否被警方帶走
      云云，然假如被告乙○○無作任何不法情事，被告乙○○
      及張宜斌均身為警務人員，若僅係單純打聽線民是否被警
      方逮捕，何以需透過相關應召業者代為打聽？又被告乙○○倘僅是虛偽應付應召業者，目的要釣出幕後集團，並無
      意要將大陸應召女子丁○○交還給應召業者，為何會請甲○○持丁○○之手機、證件及包包帶丁○○下車，況被告
      乙○○自承並未請求支援等語（詳訴字第四二號卷第一七
      ０頁），既要擴大偵辦查幕後應召集團之人員，為何單槍
      匹馬與業者碰面，反讓被告丙○○下車回家慶生，且未要
      求任何警力支援？
（三）被告乙○○雖坦承有於事後與張宜斌聯繫，惟辯稱：我與
      張宜斌聯絡的目的，只是請張宜斌找尋我的線民到底被何
      人帶走云云（詳本院卷二第九三頁）。惟查被告乙○○為
      免其向應召站強索款項一事遭臺北市政府警察局刑事警察
      大隊查緝，乃欲透過任職在三重分局永福派出所之張宜斌
      與ＬＶ應召站成員聯繫，要求丁○○勿向臺北市政府警察
      局刑事警察大隊員警透露與取款有關之事宜。張宜斌乃於
      九十六年六月十四日凌晨五時許，在臺北縣三重市○○路
      「好茶部落泡沫紅茶店」與綽號「阿龍」之應召站車伕王
      國泰見面，並表示周凌雲之線民遭臺北市政府警察局逮捕
      ，此事與姓名年籍不詳綽號「小麥」之應召站旗下小姐有
      關，要求王國泰與綽號「小麥」者聯繫，希望該應召站不
      要擴大事端，嗣張宜斌於九十六年六月十四日上午七時許
      至十一時許，陸續以門號0000000000號、00
      00000000號行動電話撥打至王國泰使用之門號0
      000000000號行動電話，要求王國泰打聽臺北市
      政府警察局刑事警察大隊承辦員警姓名，並向王國泰表示
      「叫你的朋友告訴他簡單處理就好了，不要問一些有的沒
      的，不必要」、「你朋友假如這件事情不處理，你朋友的
      公司也不用開了，我不騙你，後續會繼續傳喚問話」，以
      此方式要求王國泰設法向綽號「小麥」者傳話使承辦員警
      簡單處理丁○○從事性交易一案，勿擴大調查層面，嗣王
      國泰打聽得知臺北市政府警察局刑事警察大隊已經完成筆
      錄製作，且透過新聞報導得知被告乙○○涉及向應召站業
      者索賄弊案，為當面向張宜斌告知案情進展，乃於九十六
      年六月十四日下午十八時四十分許，向張宜斌表示「等我
      ，我過去再說，應該是不好了」等語，二人約定在上開泡
      沫紅茶店見面後，王國泰向張宜斌表示相關警詢筆錄已經
      製作完成後，張宜斌知悉臺北市政府警察局將針對乙○○
      涉案部分移送偵辦，明知證人丁○○係關係被告乙○○犯
      貪污治罪條例案件之重要人證，因受被告乙○○之託，為
      使被告乙○○涉及向應召站業者索賄乙案之關鍵證人丁○○無法在偵查庭及法院審理庭出庭應訊，竟基於隱匿關係
      他人刑事被告案件證據之犯意，要求王國泰與綽號「小麥
      」者聯繫安排丁○○出境，以此方式隱匿人證等情，亦經
      證人王國泰於偵查中結證屬實，且有如附表所示通聯譯文
      及張宜斌湮滅證據案件臺灣板橋地方法院九十七年度易字
      第二三四號刑事判決等附卷足憑，被告乙○○倘欲打聽其
      線民是否被警方帶走，然被告乙○○身為警務人員，若僅
      係單純打聽線民是否被警方逮捕，何以需委託證人張宜斌
      透過業者代為打聽？況且何需透過張宜斌向綽號「小麥」
      者傳達大事化小的意思，並依通聯對話內容，證人張宜斌
      確有要求證人王國泰轉知綽號「小麥」者安排丁○○出境
      之事實，足徵證人張宜斌因受被告乙○○之託，為使乙○○涉及向應召站業者索賄乙案之關鍵證人丁○○無法在偵
      查庭及法院審理庭出庭應訊，證人張宜斌乃要求證人王國
      泰協助讓證人丁○○出境等情，業經另案被告即證人張宜
      斌供稱有受被告乙○○委託代為打聽線民遭逮捕，因而與
      被告乙○○、王國泰有密集通聯之事實，業據證人王國泰
      迭於另案之警詢、偵查及審理中（詳他字第六九五二號影
      卷第九頁至第十三頁、第四三頁至第四五頁、第五九頁至
      第六一頁及易字第二三四號影卷第七頁至第十二頁）、楊
      大慶於另案之警詢中（詳他字第六九五二號影卷第二四頁
      至第三一頁）證述在卷，且有附表所示之通訊監察譯文附
      卷可稽（詳他字第六九五二號影卷第三五頁至第四十頁）
      。益徵被告乙○○因向應召站業者索賄，為防事跡敗露，
      透過另案張宜斌使不利於己之重要證人丁○○無法出庭應
      訊，是被告乙○○所辯與張宜斌聯絡的目的，只是請張宜
      斌找尋我的線民到底被何人帶走乙節，亦係事後圖免卸飾
      之詞，不足採信。
（四）此外，復有車號二三二六─ＥＡ號自用小客車進入風雅頌
      汽車旅館之錄影監視器之翻拍照片（詳偵字第一四二二四
      號卷第四三頁至第四六頁）、丁○○之中華民國入出境許
      可證影本、流動人口登記聯單（詳偵字第一四二二四號卷
      第四三頁及第四七頁）、風雅頌汽車旅館開立之統一發票
      （詳偵字第一四二二四號卷第五七頁）、車號二三二六─
      ＥＡ號自用小客車之車籍查詢─基本資料詳細畫面─登記
      所有人係許雅甄（詳偵字第一四二二四號卷第五八頁）、
      如附表所示臺北縣政府警察局對使用人王國泰所使用門號
      0000000000號行動電話監聽譯文表（詳他字第
      六九五二號影卷第三五頁至第四十頁）等附卷可稽。
（五）綜上所述，互核以參，足證被告乙○○確實有在被告丙○○離去後，於大陸女子丁○○所屬應召站業者提出以十萬
      元交換丁○○之要求時，與該應召站業者期約在臺北市○○○路與南海路口，由不具公務員身分但有犯意聯絡之甲○○帶同丁○○下車等事實明確，是被告乙○○前揭所辯
      ，均不足採信，本件被告乙○○犯行明確，亦堪以認定。
參、論罪部分：
一、按警勤警察勤務區（以下簡稱「警勤區」），為警察勤務基
    本單位，由警員一人負責；又警察勤務方式如下：（１）勤
    區查察：於警勤區內，由警勤區警員執行之，以戶口查察為
    主，並擔任社會治安調查等任務；（２）巡邏：劃分巡邏區
    （線），由服勤人員循指定區（線）巡視，以查察奸宄，防
    止危害為主；並執行檢查、取締、盤詰及其他一般警察勤務
    ；（３）臨檢：於公共場所或指定處所、路段，由服勤人員
    擔任臨場檢查或路檢，執行取締、盤查及有關法令賦予之勤
    務；（４）守望：於衝要地點或事故特多地區，設置崗位或
    劃定區域，由服勤人員在一定位置瞭望，擔任警戒、警衛、
    管制；並受理報告，解釋疑難、整理交通秩序及執行一般警
    察勤務；（５）值班：於勤務機構設置值勤臺，由服勤人員
    值守之，以擔任通訊連絡、傳達命令、接受報告為主；必要
    時，並得站立門首瞭望附近地帶，擔任守望等勤務；（６）
    備勤：服勤人員在勤務機構內整裝待命，以備突發事件之機
    動使用，或臨時勤務之派遣。警察勤務條例第五條、第十一
    條固有明定，惟同條例第十二條亦規定，勤區查察為個別勤
    務，由警勤區警員專責擔任。巡邏、臨檢、守望、值班及備
    勤為共同勤務，由服勤人員按勤務分配表輪流交替互換實施
    之。前項共同勤務得視服勤人數及轄區治安情形，採用巡邏
    及其他方式互換之，但均以巡邏為主。據此可知，特定警勤
    區內之戶口查察及社會治安調查，依警察勤務條例第五條、
    第十一條、第十二條規定，雖係劃歸由特定警員負責，即俗
    稱之「管區」警員；然所稱之「專屬」負其責任，其意僅在
    彰顯「勤區查察」相關行政責任之釐清及歸屬，而非意在劃
    定或限制員警「調查職務」之執行範圍。易言之，「勤區查
    察」（以戶口查察為主）雖係專責由管區警員執行，然按諸
    上開規定，已明顯可見與社會治安（包括犯罪）之調查職務
    尤有關聯之「臨檢」、「巡邏」等勤務執行，實與「警勤區
    」之劃設毫無關聯；職故，就令「非」管區警員，亦不能拒
    絕「臨檢」、「巡邏」或其他與社會治安有關之調查職務之
    執行，遑論其倘已因故得悉他人勤區內之犯罪嫌疑，更應依
    法盡其調查責任，而尤非可藉詞非屬其勤區範圍即不加聞問
    。蓋「警察任務為依法維持公共秩序，保謢社會安全，防止
    一切危害，促進人民福利」，此業據警察法第二條明文揭示
    在案；而警察法第九條更已明白規定警察有協助偵查犯罪之
    職權；兼之刑事訴訟法第二百四十一條，係明文揭示公務員
    因執行職務知有犯罪嫌疑者之告發義務，同法第二百三十一
    條第一項、第二項，更係明白規定警察知有犯罪嫌疑者，應
    即開始調查，並將調查之情形報告該管檢察官及司法警察官
    ，實已堪認個別警員有關調查犯罪之職責，並非僅以特定之
    「警勤區」範圍為限。準此以言，「警勤區」實僅具有劃分
    員警行政責任之功能及意義，其既非員警調查犯罪職務之授
    權根源，亦不能剝奪、禁止或限制「非」管區警員調查職務
    之執行。是被告乙○○於行為時係臺北縣政府警察局三重分
    局第四組巡官，被告丙○○則係臺北縣政府警察局永和分局
    中正橋派出所警員，因依刑事訴訟法、警察法及警察勤務條
    例等相關規定，被告乙○○、被告丙○○仍均負有維護上揭
    賭場所在地之社會治安及調查其相關犯罪之職務，而為本案
    「依據法令從事公務」暨「負有調查職務」之人。
二、次按「受賄罪之客體，一為賄賂，二為不正利益，所謂賄賂
    ，指金錢或可以金錢計算之財物而言，所謂不正利益，指賄
    賂以外足以供人需要或滿人慾望一切有形無形之利益而言。
    」（詳最高法院二十一年上字第三六九號判例意旨），依前
    所述，本案係因被告丙○○調派至臺北縣政府警察局永和分
    局中正橋派出所後績效不彰，而依當時警察人員獎懲標準表
    第一項第十四款、第二一款，查獲違反社會秩序維護法案件
    及取締妨害風化案件，僅得記嘉獎，依同標準表第二項第二
    一款，查獲非法偷渡人犯，則得記功，足證被告丙○○於事
    實欄一所示之時間，向大陸女子丁○○所屬應召站業者要求
    ：以偷渡客交換丁○○等語，其目的係係在要求不正利益甚
    明。
三、又按「貪污治罪條例第四條第一項第二款規定之藉勢勒索罪
    ，係指憑藉權勢，向被害人逼勒財物而言，其所憑藉之權勢
    ，究為己有或第三人所有，雖非所問，惟須出諸恫嚇脅迫手
    段，使被害人發生畏怖恐懼而交付財物，始克相當，若未藉
    勢向被害人勒索，僅因對方要求而違背職務收受賄賂，則屬
    同條第五款之違背職務收受賄賂罪。」（詳最高法院九十三
    年度台上字第五一一號判決意旨）、「茍有逮捕通緝犯職責
    之員警，宣稱或表明或客觀上足以顯現其為公務員之身分，
    而憑藉其本人或他人之權勢，以不予解送歸案為藉口，施行
    恫嚇，進而索取財物．則應論以貪污治罪條例第四條第一項
    第二款藉端或藉勢勒索之罪。若有逮捕通緝犯職責之員警，
    並未憑藉其本人或他人之權勢，亦無以不予解送歸案施行恫
    嚇進而索取財物之行為，而係乘機要求、期約或收受賄賂，
    而許以不予解送，則屬同條例第四條第一項第五款違背職務
    受賄之罪。」（詳最高法院九十八年度台上字第一六九二號
    判決意旨）；又「貪污治罪條例第四條第一項第二款之藉勢
    勒索財物罪，必須行為人憑藉權勢、權力而出諸恫嚇、脅迫
    手段，使人發生畏怖、恐懼而交付財物，始克相當。」（詳
    最高法院九十四年度台上字第一０九八號判決意旨）。查被
    告丙○○於事實欄一所示之時間，僅向大陸女子丁○○所屬
    應召站業者要求：以偷渡客交換丁○○，並未另行向應召站
    業者要求以金錢交換丁○○，並於應召站業者要求以錢解決
    時予以拒絕，自無從謂「藉勢勒索財物」之情事，另被告乙○○於事實欄二所示之時間，於被告丙○○下車後，依前述
    證人甲○○、戊○○甚至前揭大陸女子丁○○之證述內容，
    均無從認定被告乙○○有憑藉之權勢出諸恫嚇脅迫手段，使
    應召站業者發生畏怖恐懼而交付財物，佐以被告乙○○於本
    院審理時供稱：對方在電話中有表示要用錢解決，我是對方
    一直提到錢的問題，並非我開口要錢，最後以十萬元的代價
    放掉丁○○，這是對方提出來的等語（詳本院九十九年三月
    三十一日審判筆錄第四一頁），顯見被告乙○○係因對方要
    求而違背職務期約賄賂，當屬貪污治罪條例第四條第一項第
    五款之違背職務期約賄賂罪。
四、另按「貪污治罪條例第五條第一項第三款所稱『職務上之行
    為』，係指公務員在其職務權責範圍內所應為或得為之行為
    而言。亦即指其權限範圍內之事項，而不違背其義務責任者
    是也。反之，若在其職權範圍內，不應為而為之，或應為而
    不為，或不正當為之，而與其職務上之義務責任有所違背者
    ，則應屬同條例第四條第一項第五款所謂之『違背職務之行
    為』。因此，若公務員受賄之原因，係為其職務上應為或得
    為之行為者，則受賄人應成立同條例第五條第一項第三款之
    『對於職務上之行為收受賄賂或其他不正利益罪』。反之，
    若受賄之原因，係為其職務上所不應為，或應為而不為，或
    以不正當方式為之，而違背其職責者，則應成立同條例第四
    條第一項第五款之『對於違背職務之行為收受賄賂或其他不
    正利益罪』，兩者之要件迥不相同，不可不辨。」（詳最高
    法院九十四年度台上字第二四四四號判決意旨、九十七年度
    台上字第一八一七號判決意旨）。查被告三人共同由被告丙○○假藉臨檢大陸女子，利用大陸女子丁○○懼怕警察而不
    敢反抗之心裡，令大陸女子丁○○上車，而妨害大陸女子丁○○行動自由，再分別由被告丙○○向大陸女子丁○○所屬
    應召站業者要求以偷渡客交換丁○○，被告乙○○則於大陸
    女子丁○○所屬應召站業者提出以十萬元交換丁○○時，期
    約碰面取款，乃係在渠等職務範圍內，不應為而為之，是核
    被告丙○○所為，係犯貪污治罪條例第四條第一項第五款之
    違背職務要求不正利益罪、刑法第一百三十四條、第三百零
    二條第一項之利用職務妨害自由罪，核被告乙○○所為，則
    係犯貪污治罪條例第四條第一項第五款之違背職務期約賄賂
    罪、刑法第一百三十四條、第三百零二條第一項之利用職務
    妨害自由罪，檢察官起訴法條就被告乙○○涉犯刑法第三百
    零二條第一項之妨害自由部分，漏論刑法第一百三十四條加
    重部分，應予補充，再檢察官起訴意旨認被告乙○○另涉犯
    貪污治罪條例第四條第一項第二款之藉勢勒索罪嫌乙節，惟
    被告乙○○於事實欄二所示之時間，無從證明被告乙○○另
    有向大陸女子丁○○所屬應召站業者勒索，理由已如前參三
    所述；至檢察官起訴意旨復以被告丙○○於上開旅館內，同
    時對丁○○拍照，並基於強制之犯意，以強暴之方法強扯丁○○之衣物，使丁○○行無義務之事以供丙○○拍照存證，
    因認被告丙○○另涉犯刑法第三百零四條之強制罪嫌，然查
    依證人甲○○於原審審理時證述：「（問：到了汽車旅館內
    ，丙○○有無毆打大陸女子？）本來丙○○是躲在衣櫃內，
    大陸女子進房後，我們有先去浴室洗澡，丙○○則先出去，
    後來我們洗完澡出來丙○○就從門外敲門進入，當時大陸女
    子有圍浴巾，印象中丙○○沒有打該大陸女子，只是有拉扯
    。」等語，是並無何證據證明被告丙○○有何使丁○○行無
    義務之事，是上開被告乙○○被訴違反貪污治罪條例第四條
    第一項第二款之藉勢勒索罪嫌、被告丙○○被訴刑法第三百
    零四條之強制罪嫌部分，均不另為無罪之諭知。又被告丙○○就事實欄一所示之犯行，與被告丙○○、證人甲○○間，
    另被告乙○○就事實欄二所示之犯行，與證人甲○○間，均
    具有犯意之聯絡與行為之分擔，應依刑法第二十八條之規定
    論以共同正犯，而證人甲○○雖不具公務員及調查職務人員
    身分，然其與具有公務員及調查人員身分之被告丙○○，就
    事實欄一所示違背職務要求不正利益罪、利用職務妨害自由
    罪間，及具有公務員及調查人員身分之被告乙○○，就事實
    欄二所示貪污治罪條例第四條第一項第五款之違背職務期約
    賄賂罪、刑法第一百三十四條、第三百零二條第一項之利用
    職務妨害自由罪間，因有共同犯意之聯絡與行為分擔，均依
    刑法第三十一條第一項及貪污治罪條例第三條之規定，應論
    以共同正犯。又「要求期約或收受賄賂罪所侵害之法益為國
    家公務執行之公正，苟係基於同一職務行為同時向數人為之
    或向一人多次為之，其所侵害之法益仍屬一個，祇成立單純
    一罪，原判決認被告何敏先後多次受賄行為，均以同一目的
    即基於同一職務上之行為而為之，應依刑法第五十六條之連
    續犯論擬，不無可議。」（詳最高法院八十四年度台上字第
    二八三三號判決意旨）、又「按賄賂罪之要求、期約、收受
    各行為係屬階段行為，收受賄賂之犯罪情節較重，為賄賂罪
    之最高階段，依高度行為吸收低度行為之原則，要求、期約
    賄賂之行為，應為收受賄賂之高度行為所吸收。」（詳最高
    法院八十三年台上字第二四一０號判決意旨），是以實例對
    要求、期約、收受賄賂罪，係採高階段行為吸收低階段行為
    說，故要求、繼之期約、終而收受，自應依最後之收受罪論
    科（詳臺灣高等法院暨所屬法院八十四年度法律座談會刑事
    類第二十號），是以被告乙○○於事實欄一所示之時間、地
    點，雖亦與被告丙○○共同參與違背職務要求不正利益罪，
    惟因依高階段行為吸收低階段行為，然其於事實欄二既已為
    違背職務期約賄賂，應逕論以違背職務期約賄賂罪，前階段
    之違背職務要求不正利益行為應為違背職務期約賄賂罪所吸
    收，不另論罪。又被告丙○○所犯貪污治罪條例第四條第一
    項第五款之違背職務要求不正利益罪、刑法第一百三十四條
    、第三百零二條第一項之利用職務妨害自由罪，及被告乙○○所犯貪污治罪條例第四條第一項第五款之違背職務期約賄
    賂罪、刑法第一百三十四條、第三百零二條第一項之利用職
    務妨害自由罪，其等各所犯前開二罪間，均為一行為觸犯數
    罪名之想像競合犯，被告丙○○應從一重之貪污治罪條例第
    四條第一項第五款之違背職務要求不正利益罪處斷，被告乙○○則應從一重之貪污治罪條例第四條第一項第五款之違背
    職務期賄賂罪處斷，又按「已受請求之事項未予判決者，除
    刑事訴訟法有特別規定者外，其判決當然違背法令，同法第
    三百七十九條第十二款定有明文，申言之，刑事訴訟本不告
    不理之原則，審判之範圍，應與起訴之範圍相一致，法院不
    得就未經起訴之犯罪加以審判，亦不得對已起訴之犯罪不予
    判決，至犯罪曾否起訴，應以起訴書狀所記載之被告及犯罪
    事實為準，不受起訴書所引犯罪法條之拘束。」（詳最高法
    院八十三年度台上字第一一二四號判決意旨）、「但犯罪事
    實是否已經起訴，係以起訴書之犯罪事實欄已否載明以為斷
    ；如其已經記載明確，縱令未記載所犯法條，亦應認為已經
    起訴。」（詳最高法院八十八年度台上字第四六七一號、九
    十四年度台上字第一三九七號判決意旨）、「犯罪事實是否
    已經起訴，應以起訴書之犯罪事實欄內所記載者為準，如已
    經明確記載，縱未記載所犯法條，亦應認為已經起訴；又已
    受請求之事項未予判決者，其判決當然為違背法令。」（詳
    最高法院八十九年度台上字第一四五五號、九十三年度台上
    字第四六三五號判決意旨），查檢察官於起訴書之犯罪事實
    欄已明確記載：丙○○乃接起電話與該男子談判並提出要求
    「以偷渡客交換丁○○」等語（詳臺灣板橋地方法院檢察署
    檢察官九十六年度偵字第一四二二四號、第一四三二五
    號起訴書第二頁），揆諸前揭最高法院判解說明，犯罪事實
    是否已經起訴，係以起訴書之犯罪事實欄已否載明以為斷，
    如其已經記載明確，縱令未記載所犯法條，亦應認為已經起
    訴，況被告丙○○所涉犯之違背職務要求不正利益罪復與所
    犯利用職務妨害自由罪，具有想像競合犯裁判上一罪之關係
    ，且本院於審理時亦已告知此部分罪名（詳本院九十九年三
    月三十一日審判筆錄第四五頁），故被告丙○○所犯上開違
    背職務要求不正利益罪既經起訴，本院自應予以審判。另按
    「科刑之判決書，其宣示之主文，與所載之事實及理由，必
    須互相適合，否則，即屬理由矛盾，按諸刑事訴訟法第三百
    七十九條第十四款後段規定，其判決當然為違背法令。又刑
    法總則之加重，係概括性之規定，所有罪名均一體適用；刑
    法分則之加重，則係就犯罪類型變更之個別犯罪行為予以加
    重，成為另一獨立之罪名。貪污治罪條例第七條規定：『有
    調查、追訴或審判職務之人員，犯第四條第一項第五款、第
    五條第一項第三款之罪者，加重其刑至二分之一。』，既係
    依行為人具上述之身分條件，而特設之加重處罰，其併須以
    具備該身分條件為構成要件，法定本刑亦經加重，俱與原定
    犯罪類型有異，自屬犯罪類型變更，成為另一獨立之罪名。
    且有罪之判決書，應於主文內載明所犯之罪，刑事訴訟法第
    三百零九條前段亦有明定；其罪名如何記載，始堪謂『載明
    』，法律並無明文，實務上固以與論罪科刑法條所揭示之罪
    名相一致為必要，但如係簡省若干文字而為記載之情形，仍
    須於全案情節與判決本旨無影響，並無礙於罪名之區別者，
    始能謂與該規定不悖（併參照本院民國八十五年十月十五日
    、八十五年度第十八次刑事庭會議決議意旨）。原判決認定
    上訴人行為時係臺灣雲林地方法院檢察署檢察官，為依據法
    令從事調查、追訴職務之人，所犯本件貪污治罪條例第五條
    第一項第三款之職務上行為收受賄賂罪，應依同條例第七條
    規定加重其刑等情；依首揭說明，上訴人因其身分條件應依
    上開規定加重其刑，即屬犯罪類型變更，成立另一獨立之罪
    名。但原判決主文所載罪名僅為『依據法令從事公務之人員
    ，對於職務上之行為收受賄賂』，未併載明其係『有調查、
    追訴職務之人』之上述犯罪類型變更後之成罪條件，此與其
    事實及理由所載上訴人所犯罪名非盡一致，難謂並無影響於
    全案情節及判決本旨，且無從與未依上述身分條件加重其刑
    前之貪污治罪條例第五條第一項第三款之罪名相區別，自非
    僅為判決主文罪名記載文字簡略而已，難認與前揭規定不相
    違背，而有判決不適用法則及理由矛盾之違誤。」（詳最高
    法院九十六年度台上字第三四六六號判決意旨），是以被告
    乙○○、被告丙○○均為貪污治罪條例第七條所定有調查職
    務之公務員，就被告丙○○所犯違背職務要求不正利益罪、
    被告乙○○所犯違背職務期約賄賂罪，均應依貪污治罪條例
    第七條之規定，除法定本刑無期徒刑部分，依法不得加重外
    ，餘均依法加重其刑至二分之一。復按「修正前貪污治罪條
    例第八條後段之規定，犯該條例第四條之罪，在偵查中自白
    者，得減輕其刑，而所謂自白乃指於刑事追訴機關發覺其犯
    行後，自動供述不利於己之犯罪事實之謂，上訴人於調查站
    調查時及檢察官偵查中曾就原判決所認定之犯罪事實為具體
    之陳述，則上訴人是否得依上開規定減輕其刑，非無審酌餘
    地。」（詳最高法院八十六年度台上字第五二五八號判決意
    旨）、「依原判決所適用之行為時法，即八十一年七月十七
    日修正公布之貪污治罪條例第八條後段規定：犯第四條至第
    六條之罪，在偵查中自白者，得減輕其刑。所謂在偵查中自
    白，係指被告對於自己所為已經構成犯罪要件之事實，在偵
    查中向有偵查犯罪職權之公務員坦白陳述而言；至於對阻卻
    責任或阻卻違法之事由，有所主張或辯解，乃辯護權之行使
    ，仍不失為自白。」（詳最高法院八十八年度台上字第一八
    六二號判決意旨）、「所謂在偵查中自白，係指被告對於自
    己所為已經構成犯罪要件之事實，在偵查中向有偵查犯罪職
    權之公務員坦白陳述而言；至於對阻卻責任或阻卻違法之事
    由，有所主張或辯解，乃辯護權之行使，仍不失為自白。」
    （詳最高法院八十九年度台上字第四五一三號判決意旨）。
    查被告乙○○於偵查中向檢察官供述：九十六年六月十三日
    下午我有先去找丙○○，聊到丙○○有績效壓力，我提議我
    們可以去辦一件，之後我請之前線民甲○○打電話假裝嫖客
    ，釣大陸女子出來．．．我們就想用釣魚方式用偷渡客來增
    加績效，後來對方打電話說他要問老闆，叫我們等一下，後
    來對方又說沒有偷渡客可以換，．．．丙○○是在永和下車
    ，幾點下車我不記得，丙○○下車後，剩下我與對方談判，
    對方說怕我們去抓他，我跟他說不會要他放心，錢的部分是
    我應付他，錢的部最後有討論出來是十萬元左右，他跟我約
    在和平西路南海路口那邊，要我把大陸女子放下車就好，我
    跟甲○○說要甲○○站在該處等，若對方一出現我就會出現
    ，我沒有請求警網支援等語（詳偵字第一四二二四號卷第二
    ００頁背面至二０三頁背面）、被告丙○○於偵查中向檢察
    官供稱：應召站打給應召女的手機，應召女跟他講她被查獲
    的事，講完應召站業者請丁○○將手機拿給我聽，對方問我
    那個單位，我沒有回答，我問他們你們應召站有無偷渡客，
    對方說沒有，想要以錢來和解，．．．乙○○大概跟對方說
    沒有偷渡客如何交換丁○○，最後九點多因為我家裡有事，
    我就先回去了，以偷渡客績效如何交換丁○○這件事確實是
    有，．．．要是多找一個偷渡客出來，績效就算是我的等語
    （詳偵字第一四二二四號卷第一九八頁背面至第二００頁）
    ，足證被告乙○○、被告丙○○各於檢察官偵查時，對於自
    己所為已經構成犯罪要件之事實，在偵查中向有偵查犯罪職
    權之公務員即檢察官坦白陳述，揆之前揭說明，應符合貪污
    治罪條例第八條第二項之「在偵查中自白」，至被告乙○○
    及被告丙○○雖均否認犯罪而就其行為另為主張有阻卻之事
    由而辯解，揆之前揭說明，仍應依法減輕二人之刑，並依法
    先加後減之。末按犯貪污治罪條例第四條至第六條之罪，情
    節輕微，而其所得或所圖得財物或不正利益在新臺幣五萬元
    以下者，減輕其刑，貪污治罪條例第十二條第一項定有明文
    。查被告乙○○所圖之賄賂係十萬元，已如前述，並無從依
    前揭規定減刑，惟被告丙○○所圖之不正利益為「以偷渡客
    交換丁○○」，而依當時警察人員獎懲標準表第二項第二一
    款，查獲非法偷渡人犯，可以記功，即被告丙○○所圖之不
    正利益為記功，再佐以查獲偷渡客依「聯合查處境外人員在
    臺非法活動專案工作」獎勵金核發及配分規定，警員每查獲
    偷渡客一人可申請三千元獎金，足證被告丙○○所圖得之不
    正利益係在三千元，而為五萬元以下，應依前揭貪污治罪條
    例第十二條第一項之規定減輕其刑，並遞減之。
五、原審對被告乙○○、丙○○二人予以論罪科刑，固非無見。
    惟查：（一）被告乙○○所犯係貪污治罪條例第四條第一項
    第五款之違背職務期約賄賂罪、被告丙○○所犯則係貪污治
    罪條例第四條第一項第五款之違背職務要求不正利益罪，原
    審認二人係犯貪污治罪條例第四條第二項、第一項第二款之
    藉勢勒索財物未遂罪，顯與卷內證人所述不符，容有未洽；
    （二）原審誤認不具公務員身分之共犯甲○○係不知情，亦
    與事實不符；（三）被告乙○○、被告丙○○二人均具有前
    揭加重、減輕之事由，原審未予認定，尚有未合，被告乙○○、丙○○二人上訴意旨主張其等行為不構成犯罪，雖無可
    採，惟原審判決既有上開可議之處，當屬無可維持，自應由
    本院將原判決部分撤銷改判。爰審酌被告丙○○、被告乙○○均係警員，為依據法令從事公務且有調查犯罪職務之人員
    ，不思廉潔自持、戮力從公，竟對違反職務之行為，要求不
    正利期、期約賄賂圖利，惡性非輕，雖曾於偵查及本院審理
    時自白，然二人均否認其犯行，惟念其等尚未實際取得不正
    利益、財物等一切情狀，分別量處如主文第二、三項所示之
    刑，並依貪污治罪條例第十七條之規定、刑法第三十七條第
    二項、第三項之規定，各宣告褫奪公權五年。末查被告乙○○行為僅止於期約賄賂，尚未實際取得賄款，故無所得財物
    ，自無依貪污治罪條例第十條之規定諭知追繳沒收或以其財
    產抵償之餘地，併此敘明。
據上論斷，應依刑事訴訟法第三百六十九條第一項前段、第三百
六十四條、第二百九十九條第一項前段，貪污治罪條例第二條、
第四條第一項第五款、第七條、第八條第二項、第十二條第一項
、第十七條，刑法第十一條前段、第二十八條、第三十一條第一
項、第一百三十四條、第三百零二條第一項、第三十七條第二項
，判決如主文。
本案經檢察官侯千姬到庭執行職務。
中    華    民    國    99    年    4     月    14    日
                  刑事第十八庭審判長法  官 吳鴻章
                                    法  官 周政達
                                    法  官 曾淑華
以上正本證明與原本無異。
如不服本判決，應於收受送達後10日內向本院提出上訴書狀，其
未敘述上訴之理由者並得於提起上訴後10日內向本院補提理由書
（均須按他造當事人之人數附繕本）「切勿逕送上級法院」。
                                    書記官 王增華
中    華    民    國    99    年    4     月    14    日
附表：監聽譯文
┌─┬──────┬─┬───┬───┬──────────────┐
│編│日期時間    │連│監察：│對方：│ 談  話  內  容  譯  文     │
│號│            │絡│Ａ姓名│Ｂ姓名│                            │
│  │            │方│及電話│及電話│                            │
│  │            │向│號碼  │號碼  │                            │
├─┼──────┼─┼───┼───┼──────────────┤
│一│九十六年六月│←│王國泰│張宜斌│張：阿龍、你方便叫你的朋友問│
│  │十四日０七０│  │０九二│０九五│    一下小麥的朋友（市刑大承│
│  │一０一至０七│  │八０四│三二七│    辦周凌雲這件案子）的名字│
│  │０一一四（詳│  │九一六│三九九│    叫什麼，你再回電給我。  │
│  │他字第六九五│  │七號  │九號  │王：好。                    │
│  │二號影卷第三│  │      │      │                            │
│  │五頁）      │  │      │      │                            │
├─┼──────┼─┼───┼───┼──────────────┤
│二│九十六年六月│←│王國泰│張宜斌│王：現在連絡只知道承辦姓什麼│
│  │十四日０七０│  │０九二│０九五│    ，要問對方拜託北市刑大那│
│  │六一八至０七│  │八０四│三二七│    位出來辦這件。          │
│  │０六四０（詳│  │九一六│三九九│張：阿龍、因為我們現在是要瞭│
│  │他字第六九五│  │七號  │九號  │    解那一位辦的，從他們辦公│
│  │二號影卷第三│  │      │      │    室裡面處理，比較快，不然│
│  │五頁）      │  │      │      │    現在沒名字，打去市刑大，│
│  │            │  │      │      │    也不曉得要找誰。        │
│  │            │  │      │      │王：他剛剛不方便說承辦人的名│
│  │            │  │      │      │    字嗎？                  │
│  │            │  │      │      │張：你問看看小麥的朋友（市刑│
│  │            │  │      │      │    大）是姓什麼，就可以找人│
│  │            │  │      │      │    直接處理。              │
│  │            │  │      │      │王：好我知道。              │
├─┼──────┼─┼───┼───┼──────────────┤
│三│九十六年六月│←│王國泰│張宜斌│王：斌哥，只知道對方請他的朋│
│  │十四日０七一│  │０九二│０九五│    友出來取締處裡的人姓陳（│
│  │四五八至０七│  │八０四│三二七│    承辦人員）。            │
│  │一五０八（詳│  │九一六│三九九│張：名字知道嗎？            │
│  │他字第六九五│  │七號  │九號  │王：不知道。                │
│  │二號影卷第三│  │      │      │張：是組員嗎？              │
│  │五頁）      │  │      │      │王：他在裡面職務是什麼不知道│
│  │            │  │      │      │    ，承辦姓陳的是裡面一位妹│
│  │            │  │      │      │    仔的男朋友，所以和他們是│
│  │            │  │      │      │    有很直接的關係。        │
│  │            │  │      │      │張：現在要知道有沒有辦法直接│
│  │            │  │      │      │    找到承辦的人出來處理，你│
│  │            │  │      │      │    再幫我問看看。          │
├─┼──────┼─┼───┼───┼──────────────┤
│四│九十六年六月│←│王國泰│張宜斌│張：龍董，有問到嗎？        │
│  │十四日０七二│  │０九二│０九五│王：他的電話換掉了，我再聯絡│
│  │一四六至０七│  │八０四│三二七│    看看。                  │
│  │二二００（詳│  │九一六│三九九│張：那再麻煩一下。          │
│  │他字第六九五│  │七號  │九號  │                            │
│  │二號影卷第三│  │      │      │                            │
│  │六頁）      │  │      │      │                            │
├─┼──────┼─┼───┼───┼──────────────┤
│五│九十六年六月│←│王國泰│張宜斌│王：斌哥，我告訴你，那個承辦│
│  │十四日０七五│  │０九二│０九五│    人姓陳，他的女朋友都叫他│
│  │０二四至０七│  │八０四│三二七│    阿任，大約三十幾歲。    │
│  │五０三一（詳│  │九一六│三九九│張：阿任哦，我問看看。有聽說│
│  │他字第六九五│  │七號  │九號  │    他們要到十點才會繼續辦。│
│  │二號影卷第三│  │      │      │王：可是這一部分我們已經沒辦│
│  │六頁）      │  │      │      │    法掌握了，換他們公司（市│
│  │            │  │      │      │    刑大）如何處理的進度而已│
│  │            │  │      │      │    。                      │
│  │            │  │      │      │張：對啦，那可能只是裡面的隊│
│  │            │  │      │      │    員自己出來抓的。        │
│  │            │  │      │      │王：有姓、跟綽號阿任應該就能│
│  │            │  │      │      │    問出來啊。              │
│  │            │  │      │      │張：我問看看。              │
├─┼──────┼─┼───┼───┼──────────────┤
│六│九十六年六月│←│王國泰│張宜斌│張：阿龍，市刑大承辦的叫陳宥│
│  │十四日００一│  │０九二│０九五│    任，你問看看他的女朋友，│
│  │四四至０九０│  │八０四│三二七│    有沒有辦幫我們先跟他講一│
│  │一五七（詳他│  │九一六│三九九│    下。                    │
│  │字第六九五二│  │七號  │九號  │王：他的電話打不通，那經辦的│
│  │號影卷第三六│  │      │      │    可以嗎？是他承辦的嗎？  │
│  │頁至第三七頁│  │      │      │張：應該是他們偵五隊他們小組│
│  │）          │  │      │      │    。我想他們筆錄應該還沒製│
│  │            │  │      │      │    作，因為被抓的那一個夜間│
│  │            │  │      │      │    拒絕偵訊。              │
│  │            │  │      │      │王：那對方現在也趕快聯絡市刑│
│  │            │  │      │      │    大的承辦人，也聯絡不上。│
│  │            │  │      │      │張：現在假如可以聯絡的上承辦│
│  │            │  │      │      │    人，就有辦法可以從裡面處│
│  │            │  │      │      │    理了。                  │
│  │            │  │      │      │王：那妹仔還要出來嗎？      │
│  │            │  │      │      │張：我想這個陳宥任（偵查佐）│
│  │            │  │      │      │    和妹仔（女朋友）聯絡的電│
│  │            │  │      │      │    話應該是用另一支。因為他│
│  │            │  │      │      │    市刑大留的那一支我可以從│
│  │            │  │      │      │    市刑大問到。你那邊再問看│
│  │            │  │      │      │    看？                    │
│  │            │  │      │      │王：就是電話打不通關機。    │
│  │            │  │      │      │張：那我從市刑大裡面，問陳宥│
│  │            │  │      │      │    任的電話，和他連絡。另外│
│  │            │  │      │      │    那對方（應召站）的意思如│
│  │            │  │      │      │    何？                    │
│  │            │  │      │      │王：我的朋友他們都沒問題，會│
│  │            │  │      │      │    配合我們這邊。          │
├─┼──────┼─┼───┼───┼──────────────┤
│七│九十六年六月│←│王國泰│張宜斌│張：阿龍，他也聯絡不上嗎？等│
│  │十四日０九四│  │０九二│０九三│    一下有事情連絡這一支，剛│
│  │二二九起（詳│  │八０四│九七三│    剛那一支是辦公室在用的，│
│  │他字第六九五│  │九一六│六二四│    0000000000。那│
│  │二號影卷第三│  │七號  │三號  │    一支九九九都是辦公室在聯│
│  │七頁）      │  │      │      │    絡的。王：好。          │
├─┼──────┼─┼───┼───┼──────────────┤
│八│九十六年六月│←│王國泰│張宜斌│張：阿龍、你們那個朋友的妹仔│
│  │十四日一０三│  │０九二│０九三│    應該找得到她的男朋友（陳│
│  │六三二起（詳│  │八０四│九七三│    宥任），因為他現在在上班│
│  │他字第六九五│  │九一六│六二四│    了。                    │
│  │二號影卷第三│  │七號  │三號  │王：ＯＫ，我聯絡看看。      │
│  │七頁）      │  │      │      │                            │
├─┼──────┼─┼───┼───┼──────────────┤
│九│九十六年六月│←│王國泰│張宜斌│張：有找到嗎？              │
│  │十四日一０三│  │０九二│０九三│王：有啦，我朋友現在在連絡。│
│  │六三二起（詳│  │八０四│九七三│    你知道人時，我們直接找他│
│  │他字第六九五│  │九一六│六二四│    不會有問題嗎？          │
│  │二號影卷第三│  │七號  │三號  │張：我現在的意思，阿龍你叫你│
│  │七頁至第三八│  │      │      │    的朋友告訴他（市刑大）簡│
│  │頁）        │  │      │      │    單處理就好了，不要問一些│
│  │            │  │      │      │    有的沒有的不必要，我當初│
│  │            │  │      │      │    不曉得阿斌是怎麼跟市刑大│
│  │            │  │      │      │    說，他們在現場抓到1 個就│
│  │            │  │      │      │    簡單處理。              │
│  │            │  │      │      │王：問題是我現在叫市刑大出來│
│  │            │  │      │      │    的這個朋友，他也希望事情│
│  │            │  │      │      │    到此就結束，不要再發展下│
│  │            │  │      │      │    去，除了電話打不通外，他│
│  │            │  │      │      │    也很怕被人誤會。        │
│  │            │  │      │      │張：聽說現市刑大不要簡單處理│
│  │            │  │      │      │    了，那就麻煩了。        │
│  │            │  │      │      │王：要績效嗎？              │
│  │            │  │      │      │張：要績效是沒關係，但是一些│
│  │            │  │      │      │    有的沒有的，他們不要簡單│
│  │            │  │      │      │    處理。                  │
│  │            │  │      │      │王：可是已經有人要出來喬事情│
│  │            │  │      │      │    了，還要這樣嗎？        │
│  │            │  │      │      │張：所以說，你要叫你朋友的妹│
│  │            │  │      │      │    仔，那個男友阿任跟他說，│
│  │            │  │      │      │    他應該會聽懂。          │
│  │            │  │      │      │王：你知道的消息是這樣子。  │
│  │            │  │      │      │張：我告訴你，你朋友假如這件│
│  │            │  │      │      │    事情不處理好，你朋友的公│
│  │            │  │      │      │    司（應召站）也不用開了。│
│  │            │  │      │      │    我不騙你。後續會繼續傳喚│
│  │            │  │      │      │    問話，有誰會出來釐清。  │
│  │            │  │      │      │王：我們這邊直接對阿任呢？  │
│  │            │  │      │      │張：對啊，你就盡量請對方叫阿│
│  │            │  │      │      │    任簡單處理，對方拜託市刑│
│  │            │  │      │      │    大出來，他們也應該知道這│
│  │            │  │      │      │    件事情的嚴重性。        │
│  │            │  │      │      │王：我的意思是，不要透過對方│
│  │            │  │      │      │    ，我們直接找阿任講，這樣│
│  │            │  │      │      │    有辦法嗎？              │
│  │            │  │      │      │張：我們直接去說，不一定有用│
│  │            │  │      │      │    ，當事人不拜託市刑大簡單│
│  │            │  │      │      │    處理，別人拜託是沒辦法的│
│  │            │  │      │      │    。                      │
│  │            │  │      │      │王：是你知道他們現在在上班嗎│
│  │            │  │      │      │    ？                      │
│  │            │  │      │      │張：市刑大正在辦這個案子，阿│
│  │            │  │      │      │    任他沒辦法主導，但是阿任│
│  │            │  │      │      │    要讓對方瞭解。          │
├─┼──────┼─┼───┼───┼──────────────┤
│十│九十六年六月│←│王國泰│張宜斌│張：龍董，你朋友有找到市刑大│
│  │十四日一一五│  │０九二│０九三│    的阿任嗎？              │
│  │二一六起（詳│  │八０四│九七三│王：還沒。                  │
│  │他字第六九五│  │九一六│六二四│張：想看看有沒有其他方法，事│
│  │二號影卷第三│  │七號  │三號  │    情已經分局知道了，很緊急│
│  │八頁至第三九│  │      │      │    。聽說昨晚到現場抓的陳宥│
│  │頁）        │  │      │      │    任是和阿彬那掛人一起去抓│
│  │            │  │      │      │    完後，再帶回市刑大，都有│
│  │            │  │      │      │    瑕疪。市刑大現在對外都斷│
│  │            │  │      │      │    絕聯繫，現在分局辦公室已│
│  │            │  │      │      │    經在找（周凌雲）。      │
│  │            │  │      │      │王：昨晚和你一起過來的那一個│
│  │            │  │      │      │    。                      │
│  │            │  │      │      │張：對，他已經被找回辦公室了│
│  │            │  │      │      │    。我聽說不止他1 位，真的│
│  │            │  │      │      │    很嚴重，你勢必要對方趕快│
│  │            │  │      │      │    處理。                  │
│  │            │  │      │      │王：好我知道。              │
├─┼──────┼─┼───┼───┼──────────────┤
│十│九十六年六月│←│王國泰│張宜斌│張：人有找到嗎？            │
│一│十四日一三０│  │０九二│０九三│王：都找不到。              │
│  │五一一起（詳│  │八０四│九七三│張：現在問題就是，昨天晚上製│
│  │他字第六九五│  │九一六│六二四│    作筆錄的人員（受理報案筆│
│  │二號影卷第三│  │七號  │三號  │    錄），務必要請他回去一趟│
│  │九頁）      │  │      │      │    處理。                  │
│  │            │  │      │      │王：我再和他聯繫。          │
│  │            │  │      │      │張：因為真的很緊急，昨天晚上│
│  │            │  │      │      │    和我一起過去找你的那一個│
│  │            │  │      │      │    已經被帶到警察局了。我們│
│  │            │  │      │      │    只是幫忙而已，真的很倒楣│
│  │            │  │      │      │    。                      │
│  │            │  │      │      │王：好。                    │
├─┼──────┼─┼───┼───┼──────────────┤
│十│九十六年六月│←│王國泰│張宜斌│張：你聽到都睡不著了。      │
│二│十四日一三二│  │０九二│０九三│王：我打電話都不接可能睡著了│
│  │四二０起（詳│  │八０四│九七三│    ，我聯絡這位是昨天事主，│
│  │他字第六九五│  │九一六│六二四│    他是派在那邊的人員，事情│
│  │二號影卷第三│  │七號  │三號  │    發展成這樣已經無法收拾。│
│  │九頁）      │  │      │      │張：我待會打給你。          │
├─┼──────┼─┼───┼───┼──────────────┤
│十│九十六年六月│←│王國泰│張宜斌│張：有消息嗎？              │
│三│十四日一四四│  │０九二│０九三│王：我知道嚴重性，我繼續連繫│
│  │二二九起（詳│  │八０四│九七三│    。                      │
│  │他字第六九五│  │九一六│六二四│張：我那個（周凌雲）一直打我│
│  │二號影卷第三│  │七號  │三號  │    的電話問情況。          │
│  │九頁）      │  │      │      │王：好。                    │
├─┼──────┼─┼───┼───┼──────────────┤
│十│九十六年六月│←│王國泰│張宜斌│張：龍董、朋友有找到人嗎？  │
│四│十四日一五一│  │０九二│０九三│王：我是打過去公司，找那妹仔│
│  │０五七起（詳│  │八０四│九七三│    。待會會給我消息。      │
│  │他字第六九五│  │九一六│六二四│張：拜託問一下。            │
│  │二號影卷第三│  │七號  │三號  │                            │
│  │九頁）      │  │      │      │                            │
├─┼──────┼─┼───┼───┼──────────────┤
│十│九十六年六月│←│王國泰│張宜斌│張：有結論了嗎？你要向他要電│
│五│十四日一八四│  │０九二│０九三│    話我們可以聯絡的上了。  │
│  │０五四起（詳│  │八０四│九七三│王：等我，我過去再說。      │
│  │他字第六九五│  │九一六│六二四│                            │
│  │二號影卷第三│  │七號  │三號  │                            │
│  │九頁）      │  │      │      │                            │
├─┼──────┼─┼───┼───┼──────────────┤
│十│九十六年六月│←│王國泰│張宜斌│張：你多久會到？            │
│六│十四日一八四│  │０九二│０九三│王：十分鐘。                │
│  │九四九起（詳│  │八０四│九七三│張：你所聽到是好還是壞？    │
│  │他字第六九五│  │九一六│六二四│王：應該是不好。你現在沒在那│
│  │二號影卷第三│  │七號  │三號  │    裡嗎？                  │
│  │九頁至第四十│  │      │      │張：我回來開會等一下過去。  │
│  │頁）        │  │      │      │                            │
├─┼──────┼─┼───┼───┼──────────────┤
│十│九十六年六月│←│王國泰│張宜斌│張：你跑去那裡？            │
│七│十五日０五０│  │０九二│０九三│王：我馬上過去。            │
│  │一二０起（詳│  │八０四│九七三│張：我人沒在那裡，我剛剛有過│
│  │他字第六九五│  │九一六│六二四│    去坐到2 點多才離開，你有│
│  │二號影卷第四│  │七號  │三號  │    看到新聞，馬上被免職。  │
│  │十頁）      │  │      │      │王：人呢？                  │
│  │            │  │      │      │張：我不曉得有沒有收押。對方│
│  │            │  │      │      │    的朋友你還有聯繫嗎？    │
│  │            │  │      │      │王：那個朋友後來我就沒有再連│
│  │            │  │      │      │    絡。                    │
│  │            │  │      │      │張：他有說那個（周凌雲案之大│
│  │            │  │      │      │    陸籍女子）要出去（出境）│
│  │            │  │      │      │    嗎？                    │
│  │            │  │      │      │王：有啦，他有說要出去。    │
│  │            │  │      │      │張：要掌握一下訊息，讓我們這│
│  │            │  │      │      │    邊知道，那個有沒有出去（│
│  │            │  │      │      │    出境）。                │
├─┼──────┼─┼───┼───┼──────────────┤
│十│九十六年六月│←│王國泰│張宜斌│張：你幫我找一支好朋友可以聯│
│八│十五日二一０│  │０九二│０九三│    絡的電話給我，都使用這支│
│  │三０六起（詳│  │八０四│九七三│    可能不好吧。到時候我或你│
│  │他字第六九五│  │九一六│六二四│    被監聽時聽到一些有的沒有│
│  │二號影卷第四│  │七號  │三號  │    的，就不好了。你在那裡？│
│  │十頁）      │  │      │      │王：我晚一點會過去那裡（好茶│
│  │            │  │      │      │    部落）。                │
│  │            │  │      │      │張。我沒在那裡，我待會要去吃│
│  │            │  │      │      │    蝦子。                  │
│  │            │  │      │      │王：哦好。                  │
└─┴──────┴─┴───┴───┴──────────────┘
附錄：本案論罪科刑法條全文
貪污治罪條例第4 條
有下列行為之一者，處無期徒刑或10年以上有期徒刑，得併科新
台幣1 億元以下罰金：
一、竊取或侵占公用或公有器材、財物者。
二、藉勢或藉端勒索、勒徵、強占或強募財物者。
三、建築或經辦公用工程或購辦公用器材、物品，浮報價額、數
    量、收取回扣或有其他舞弊情事者。
四、以公用運輸工具裝運違禁物品或漏稅物品者。
五、對於違背職務之行為，要求、期約或收受賄賂或其他不正利
    益者。
前項第一款至第四款之未遂犯罰之。
刑法第134條
公務員假借職務上之權力、機會或方法，以故意犯本章以外各罪
者，加重其刑至二分之一。但因公務員之身分已特別規定其刑者
，不在此限。
刑法第302條
（剝奪他人行動自由罪）
私行拘禁或以其他非法方法，剝奪人之行動自由者，處 5 年以下
有期徒刑、拘役或 3 百元以下罰金。
因而致人於死者，處無期徒刑或 7 年以上有期徒刑，致重傷者，
處 3 年以上 10 年以下有期徒刑。
第 1 項之未遂犯罰之。

司法院資訊處製作；財團法人民間司法改革基金會備份。
